臺灣臺中地方法院刑事判決　　　　　　　100年度金訴字第3號
公　訴　人　臺灣臺中地方法院檢察署檢察官
被　　　告　黃琦瑞
　　　　　　武元鐘
　　　　　　林耀華
上　一　人
選任辯護人　郭隆偉律師
被　　　告　謝宜哲
　　　　　　吳旻軒
　　　　　　洪文庭
上　一　人
選任辯護人　周復興律師
被　　　告　林振川
指定辯護人　楊銷樺律師
上列被告因違反銀行法等案件，經檢察官提起公訴（99年度偵字
第28632、100年度偵字第1404、3431、3850號），本院判決如下
：
    主    文
黃琦瑞共同犯如附表一各編號所示之詐欺取財罪，各處如附表一
各編號所示之刑（詳如附表一「宣告刑及從刑」欄所示），應執
行有期徒刑貳年，如易科罰金，以新臺幣壹仟元折算壹日。扣案
如附表二、三、四所示之物，均沒收。
武元鐘共同犯如附表一各編號所示之詐欺取財罪，各處如附表一
各編號所示之刑（詳如附表一「宣告刑及從刑」欄所示），應執
行有期徒刑貳年，如易科罰金，以新臺幣壹仟元折算壹日。扣案
如附表二、三、四所示之物，均沒收。
林耀華共同犯如附表一各編號所示之詐欺取財罪，各處如附表一
各編號所示之刑（詳如附表一「宣告刑及從刑」欄所示），應執
行有期徒刑貳年，如易科罰金，以新臺幣壹仟元折算壹日。扣案
如附表二、三、四所示之物，均沒收。
謝宜哲共同犯如附表一各編號所示之詐欺取財罪，各處如附表一
各編號所示之刑（詳如附表一「宣告刑及從刑」欄所示），應執
行有期徒刑貳年，如易科罰金，以新臺幣壹仟元折算壹日。扣案
如附表二、三、四所示之物，均沒收。
吳旻軒共同犯如附表一各編號所示之詐欺取財罪，各處如附表一
各編號所示之刑（詳如附表一「宣告刑及從刑」欄所示），應執
行有期徒刑壹年貳月，如易科罰金，以新臺幣壹仟元折算壹日。
扣案如附表二、三所示之物，均沒收。
洪文庭共同犯如附表一各編號所示之詐欺取財罪，均累犯，各處
如附表一各編號所示之刑（詳如附表一「宣告刑及從刑」欄所示
），應執行有期徒刑壹年拾月。扣案如附表二、三、四所示之物
，均沒收。
林振川共同犯如附表一各編號所示之詐欺取財罪，各處如附表一
各編號所示之刑（詳如附表一「宣告刑及從刑」欄所示），應執
行有期徒刑壹年，如易科罰金，以新臺幣壹仟元折算壹日。扣案
如附表二、三、四所示之物，均沒收。
武元鐘被訴犯如附表一編號1所示之詐欺取財罪部分，黃琦瑞被
訴犯如附表一編號33、編號36、編號42至編號44所示之詐欺取財
罪部分，吳旻軒被訴犯如附表一編號13至編號25所示之詐欺取財
罪部分，均無罪。
洪文庭、林振川被訴犯銀行法第一百二十五條第一項前段之非法
經營銀行業務罪部分，均無罪。
    犯罪事實
一、洪文庭前於98年間，因妨害兵役治罪條例案件，經本院以98
    年度中簡字第533號判處有期徒刑2月確定，甫於98年4月9日
    易科罰金執行完畢。
二、賴駿林（綽號：寶哥，所涉犯詐欺取財犯行，另經本院審結
    ）自民國98年10月間某日起至99年12月20日經警查獲為止，
    在臺灣地區設立電信詐騙機房，成立詐欺集團，分別與下列
    共犯共同基於意圖為自己不法所有之犯意聯絡（參與之共犯
    詳下述），以下列之電信詐欺、信用貸款詐欺方式，撥打電
    話向大陸地區人民為如附表一所示之詐欺取財犯行，而該詐
    欺集團自98年10月間開始詐騙起，迄為警查獲時止，共詐騙
    成功44次（詳如附表一所示），詐得人民幣共約216萬7,966
    元（起訴書誤載為214萬5,566元），賴駿林並將詐騙所得作
    為繳納下列機房之房租、管理機房設備、機房之話務費、購
    買便當或聘請人員煮飯供集團成員食用、購買詐騙機房所需
    之物品，提供成員日常生活開銷、零用金及免費住宿等事項
    之用。
  (一)電信詐欺（詐騙之時間：98年10月間至99年5月間）：賴駿
    林與陳芃（綽號：小貓、金魚，所涉犯詐欺取財犯行，另
    經本院審結）2人先自98年10月間某日起，共同基於意圖為
    自己不法所有之犯意聯絡，於98年12月1日起，分別承租位
    在臺中市○區○○路3段15號5樓（設立期間為98年12月1日
    起至99年3月間某日止）、臺中市○區○村路○段272號11樓
    之2（設立期間為98年12月1日起至99年5月間某日止）、臺
    中市○區○○路543巷37號5樓之2（設立期間為98年12月1日
    起至99年4月間某日止）等處作為詐騙機房，並找來與其等
    有詐欺取財犯意聯絡之下列員工，各別共同為如附表一編號
    1 至32所示之詐欺取財犯行：
  黃琦瑞（綽號：阿瑞）加入時間自98年12月中旬起至99年4
    月19日止，於臺中市○區○○路3段15號5樓、臺中市○區○
    ○路543巷37號5樓之2等處機房，擔任假冒大陸地區公安人
    員，共同犯如附表一編號1至32所示之詐欺取財犯行。
  武元鐘（綽號：五元）加入時間自98年12月26日起至99年12
    月20日（含下列信用貸款詐欺行為時間）止，於臺中市○區
    ○○路3段15號5樓、臺中市○區○○路543巷37號5樓之2等
    處機房擔任假冒大陸地區公安人員，共同犯如附表一編號2
    至32所示之詐欺取財犯行。
  林耀華（綽號：肥哥、阿肥）加入時間自98年12月中旬起至
    99年12月20日（含下列信用貸款詐欺行為時間）止，於臺中
    市○區○○路3段15號5樓、臺中市○區○村路○段272 號11
    樓之2等處機房，負責機房內成員之午餐供應，與詐欺集團
    成員互相聯絡，並向賴駿林、陳芃報告機房運作情形，共
    同犯如附表一編號1至31所示之詐欺取財犯行。
  王佳駿（所涉犯詐欺取財犯行，另經本院審結）加入時間自
    98年11月間某日起至99年1月底止，於臺中市○區○○路3段
    15號5樓、臺中市○區○村路○段272號11樓之2等處機房，擔
    任假冒大陸地區公安人員，共同犯如附表一編號1至15所示
    之詐欺取財犯行。
  江檳成（所涉犯詐欺取財犯行，另經本院審結）加入時間自
    98年10月間某日起至99年1月底止，於臺中市○區○○路3段
    15號5樓、臺中市○區○村路○段272號11樓之2等處機房，擔
    任假冒大陸地區公安人員，共同犯如附表一編號1至15所示
    之詐欺取財犯行。
  黃馨慧（綽號：紅豆，所涉犯詐欺取財犯行，另經本院審結
    ）加入時間自99年1月中旬某日起至99年3月底止，於臺中市
    ○區○○路3段15號5樓、臺中市○區○村路○段272號11樓之
    2等處機房，擔任假冒大陸地區電信客服人員，共同犯如附
    表一編號11至28所示之詐欺取財犯行。
  謝宜哲（綽號：阿哲）加入時間自98年12月中旬某日起至99
    年11月29日（含下列信用貸款詐欺行為時間）止，於臺中市
    ○區○○路3段15號5樓、臺中市○區○村路○段272號11樓之
    2、臺中市○區○○路543巷37號5樓之2等處機房，擔任假冒
    大陸地區公安人員，共同犯如附表一編號1至32所示之詐欺
    取財犯行。
  吳旻軒（綽號：小龍）加入時間自98年10月中旬某日起至99
    年1月15日止，於臺中市○區○○路3段15號5樓、臺中市○
    區○○路543巷37號5樓之2等處機房，擔任假冒大陸地區公
    安人員，共同犯如附表一編號1至12所示之詐欺取財犯行。
  該電信詐欺之分工及詐騙方式為：由林耀華負責機房內成員
    之午餐供應，與機房成員互相聯絡，並向賴駿林、陳芃報
    告機房運作情形，而黃馨慧負責擔任第一線假冒中國地區之
    電信客服人員，武元鐘、黃琦瑞、王佳駿、江檳成、謝宜哲
    、吳旻軒負責擔任第二線之假冒大陸地區公安人員，陳芃
    則擔任第三線假冒大陸地區金融局主任之角色，其等先查詢
    中國各省之地面電話號碼，再以節費器利用群發系統的方式
    發送至大陸各地地面電話，一次群發約30通，如該地面電話
    有人使用就會響，大陸地區人民接電話後會聽到其等事先錄
    製的電話，表示有欠繳電話費用，如依電話指示要詢問而按
    「9」，就會回撥到上址機房，再由第一線人員佯裝中國地
    區電信客服人員詐稱其資料外洩，黃馨慧再以教戰守則所指
    示之方式操作，將電話轉給第二線之假冒公安之人員續為詐
    騙，套問對方之金融帳戶資料，成功之後再將電話轉給第三
    線人員，看對方所提供之帳戶是否有錢，倘帳戶內有錢，就
    詐稱為了對方帳戶內金錢之安全或該帳戶需凍結以配合辦案
    為由，需至ATM設定安全密碼云云。其等即以此種詐騙手法
    ，對如附表一編號1至32所示之大陸地區被害人施用詐術，
    使該等大陸地區人民因而陷於錯誤，而依詐騙集團成員之指
    示，將自己帳戶內之金錢轉帳匯至詐騙集團所掌控之大陸地
    區人頭帳戶中。另賴駿林之前開電信詐欺詐騙集團，並與以
    洪文庭（綽號：阿禾）為首、成員有林振川（綽號：阿賜、
    傑森）之車手集團（據點位於臺中市○區○○路1段20號22
    樓之3）配合，洪文庭、林振川基於與賴駿林等人共同詐欺
    取財之犯意聯絡，由洪文庭、林振川負責向臺灣地區之真實
    姓名、年籍不詳之「阿妹」取得並提供如附表編號26所示之
    人頭帳戶給賴駿林詐騙集團，作為詐騙大陸地區被害人匯款
    之帳戶使用，嗣大陸地區被害人遭詐騙之款項匯入後，賴駿
    林等人遂聯絡洪文庭、林振川，再由其2人聯絡「阿妹」
    ，由「阿妹」以不詳方式將前揭轉入人頭帳戶內之金錢提領
    出，扣除大陸地區車手、「阿妹」應得部分及手續費等後，
    將已兌換為新臺幣之詐騙款項交付予洪文庭。洪文庭再扣除
    其車手集團應得之報酬即詐騙金額百分至四至五後（林振川
    可獲得詐騙金額之百分之一，其餘由洪文庭所得），再將剩
    餘詐騙所得款項交予賴駿林（約詐騙金額之百分之八十）。
    賴駿林於取得詐騙所得金錢後，則依是由何人詐騙得逞，而
    發予該人詐騙所得金額一定百分比之金額（第一線、第二線
    、第三線人員分別係獲取詐騙金額百分之五、百分之八、百
    分之九），其餘則由賴駿林、陳芃平分，並作為上開機房
    之房租、管理機房設備、機房之話務費、購買便當或聘請人
    員煮飯供集團成員食用、購買詐騙機房所需之物品，提供成
    員日常生活開銷、零用金及免費住宿之用。
  (二)信用貸款詐欺（詐騙之時間：99年4、5月間至99年12月20日
    ）：賴駿林基於意圖為自己不法所有之犯意，分別承租位在
    臺中市○區○○○路343之1號14樓（設立時間為99年4、5月
    間某日起至99年6月下旬某日止）、臺中市○○路135巷2弄
    11號18樓之2（設立時間為99年5月1日起至99年6月下旬某日
    止）、臺中市○區○○○路1段100號15樓之2（設立時間為
    99年7月1日起至99年9月間某日止）、臺中市○○區○○路2
    段566之15號4樓之1（設立時間為99年7、8月間某日起至為
    警查獲時止）、臺中市○○區○○路2段566之13號19樓之1
    （設立時間為99年9月上旬起至為警查獲時止）等處作為詐
    騙機房，並找來與其有詐欺取財犯意聯絡之下列員工，各別
    共同為如附表一編號33至44所示之詐欺取財犯行：
  黃琦瑞加入時間自99年9月間某日起至99年11月8日止，於臺
    中市○○區○○路2段566之15號4樓之1機房，擔任假冒信用
    貸款業務人員，共同犯如附表一編號37、38所示之詐欺取財
    犯行。
  武元鐘加入時間自98年12月26日起（含前述電信詐欺行為時
    間）至99年12月20日止，於臺中市○區○○○路343之1號14
    樓、臺中市○區○○○路1段100號15樓之2、臺中市○○區
    ○○路2段566之15號4樓之1等處機房，擔任假冒匯豐銀行經
    理，共同犯如附表一編號33、編號36至38、編號42至44所示
    之詐欺取財犯行。
  林耀華加入時間自98年12月中旬起（含前述電信詐欺行為時
    間）至99年12月20日止，於臺中市○○路135巷2弄11號18樓
    之2、臺中市○○區○○路2段566之13號19樓之1等處機房，
    負責供餐、向賴駿林報告機房運作情形，另並擔任假冒匯豐
    銀行經理，共同犯如附表一編號34至35、編號39至41所示之
    詐欺取財犯行。
  謝宜哲加入時間自98年12月中旬某日起（含前述電信詐欺行
    為時間）至99年11月29日止，於臺中市○區○○○路343 之
    1號14樓、臺中市○區○○○路1段100號15樓之2、臺中市○
    ○區○○路2段566之15號4樓之1等處機房，擔任假冒匯豐銀
    行經理，共同犯如附表一編號33、編號36至38、編號42至44
    所示之詐欺取財犯行。
  楊豐裳（所涉犯詐欺取財犯行，另行審結）加入時間自99年
    5月1日起至99年6月21日止，於臺中市○區○○○路343之1
    號14樓之機房，擔任假冒信用貸款業務人員，共同犯如附表
    編號33、編號36所示之詐欺取財犯行。
  吳冠志（綽號：大胖，所涉犯詐欺取財犯行，另經本院審結
    ）加入時間自99年5月間某日起至99年12月20日止，於臺中
    市○○路135巷2弄11號18樓之2、臺中市○○區○○路2段
    566之13號19樓之1等處機房，擔任假冒信用貸款業務人員，
    共同犯如附表編號34、35、編號39至41所示之詐欺取財犯行
    。
  陳婕語（綽號：小薇，所涉犯詐欺取財犯行，另經本院審結
    ）加入時間自99年9月下旬某日起至99年12月20日止，於臺
    中市○○區○○路2段566之13號19樓之1之機房，擔任假冒
    信用貸款業務人員，共同犯如附表編號39至41所示之詐欺取
    財犯行。
  邱柏智、陳薇2人（所涉犯詐欺取財未遂犯行，另行審結）
    ，均自99年9月中旬某日至99年9月下旬止加入該詐欺集團，
    於臺中市○○區○○路2段566之13號19樓之1之機房，擔任
    假冒信用貸款業務人員，於未查得確實因其等以前開方式施
    用詐術後使大陸地區被害人受騙進而匯款之證據前，其2人
    均於99年9月下旬即離開該集團。
  余崇瑋（所涉犯詐欺取財未遂犯行，另行審結）自99年12月
    上旬某日起、游鎮瑋（所涉犯詐欺取財未遂犯行，另行審結
    ）自99年12月13日起，均至99年12月20日止，於臺中市○○
    區○○路2段566之13號19樓之1之機房，擔任假冒信用貸款
    業務人員，於未查得確實因其等以前開方式施用詐術後使大
    陸地區被害人受騙進而匯款之證據前，其2人均於99年12月
    20日為警查獲。
  該信用貸款詐欺之分工及詐騙方式為：賴駿林先在大陸地區
    江蘇省蘇州市地區之報紙上，刊登代辦貸款廣告，待大陸地
    區有貸款需求之人民依廣告所刊載之電話回撥後，由吳冠志
    、陳婕語、邱柏智、陳薇、余崇瑋、黃琦瑞、游鎮瑋、楊豐
    裳等8人假冒貸款業務人員，由林耀華、武元鐘、謝宜哲等3
    人假冒銀行經理流輪接聽，並留下對方之資料，後再輪流以
    節費器電話撥打給欲貸款之不特定大陸人民，由吳冠志等8
    人輪流在前址之臺灣機房假冒第一線人員即民間代辦貸款公
    司之客服人員，其等均先向不特定之大陸地區人民詐稱，須
    先傳真財力證明資料云云，待確定該不特定大陸地區人民有
    意申辦後，即傳真重慶匯豐銀行貸款申請書給該大陸地區人
    民，並透過電話指示該大陸地區人民書寫1組銀行帳號，再
    令該大陸地區人民回傳，並續佯稱，將會交予銀行審核，請
    該大陸地區人民等候銀行之照會云云，於3至5日後，詐騙集
    團成員林耀華等3人即假冒匯豐銀行經理，與該大陸地區人
    民聯絡，並指示該大陸地區人民須撥打至香港匯豐銀行總行
    登記，惟成員係給予竄改過之號碼，故該大陸地區人民依指
    示撥打後，會打到詐欺集團所掌控之門號，待該大陸地區人
    民撥打該電話後，即會先進入語音檔，並請該大陸地區人民
    輸入帳號，並設定一組密碼，故該大陸地區人民依指示輸入
    後，林耀華等3人即取得該人之帳號與密碼，惟該語音檔均
    會向之稱，登入不成功云云，此時林耀華等3人即再佯稱，
    須至之前填寫貸款申請時，所書帳號之銀行辦理電話語音查
    詢、轉帳設定，並需存入貸款金額之3至5成之金額，以擔保
    還款能力，待該大陸地區人民設定完成後，再撥打前揭語音
    專線，輸入其所設定之帳號、密碼後，語音即會稱，已完成
    登錄，此時賴駿林等人即會以其所騙取到之前揭銀行帳號及
    語音密碼，查詢該大陸地區人民所留之帳戶內，是否有金錢
    ，若有，賴駿林等人則以語音轉帳之方式，將該大陸地區人
    民帳戶內之金錢，轉帳匯至詐騙集團所掌控之大陸地區人頭
    帳戶中。又賴駿林之前開信用貸款詐欺詐騙集團，並與洪文
    庭、林振川所組成之車手集團（據點位於臺中市○區○○路
    1段20號22樓之3）配合，洪文庭、林振川遂基於與賴駿林等
    人共同詐欺取財之犯意聯絡，由洪文庭、林振川負責向臺灣
    地區之真實姓名、年籍不詳之「阿妹」取得並提供如附表編
    號37至42、編號44 所示之人頭帳戶給賴駿林詐騙集團，作
    為詐騙大陸地區被害人匯款之帳戶使用，嗣大陸地區被害人
    遭詐騙之款項匯入後，賴駿林等人遂聯絡洪文庭、林振川，
    再由其2人聯絡「阿妹」，由「阿妹」以不詳方式將前揭轉
    入人頭帳戶內之金錢提領出，扣除大陸地區車手、「阿妹」
    應得部分及手續費等後，將已兌換為新臺幣之詐騙款項交付
    予洪文庭。洪文庭再扣除其車手集團應得之報酬即詐騙金額
    百分至四至五後（林振川可獲得詐騙金額之百分之一，其餘
    由洪文庭所得），再將剩餘詐騙所得款項交予賴駿林（約詐
    騙金額之百分之八十）。賴駿林再依是由何人詐騙得逞，而
    發予該人詐騙所得金額一定百分比之金額（第一線及第二線
    人員均係獲取詐騙金額之百分之十），其餘則由賴駿林所有
    ，並作為上開機房之房租、管理機房設備、機房之話務費、
    購買便當或聘請人員煮飯供集團成員食用、購買詐騙機房所
    需之物品，提供成員日常生活開銷、零用金及免費住宿之用
    。另林靖哲（所涉犯詐欺取財未遂犯行，另行審結）於99年
    12月20日，加入以洪文庭為首之上開車手集團，於臺中市○
    區○○路1段20號22樓之3之車手機房內，負責該集團之電腦
    網路電話對大陸群呼系統之正常使用，並協助機房內電腦硬
    體維修及排除電腦中毒問題，於未查得確實因其前開之分工
    方式，提供賴駿林詐欺集團人頭帳戶，使大陸地區被害人受
    騙進而匯款之證據前，即於100年1月4日為警查獲。
三、嗣警方分別於99年12月20日上午11時許、同日中午12時40分
    許，前往臺中市○○區○○路2段566之15號4樓之1機房內，
    當場查獲武元鐘、黃琦瑞、余崇瑋、游鎮瑋等人，並扣得供
    該詐欺集團犯罪所用之如附表二所示之物；於臺中市○○區
    ○○路2段566之13號19樓之1之機房內，查獲林耀華、吳冠
    志、陳婕語等人，並扣得供該詐欺集團犯罪所用之如附表三
    所示之物，及於同日上午11時30分許，前往臺中市○區○○
    ○路780號20樓之2將賴駿林拘提到案。復於100年1月4日上
    午9時20分許，在臺中市○區○○路1段20號22樓之3車手機
    房，查獲洪文庭、林振川、林靖哲等人，並扣得供其等本案
    犯罪所用之如附表四所示之物，循線查悉上情。
四、案經臺灣臺中地方法院檢察署檢察官指揮刑事警察局第六分
    隊、臺中市政府警察局霧峰分局報告臺灣臺中地方法院檢察
    署檢察官偵查起訴。
    理    由
壹、證據能力部分：
一、按刑事被告之詰問權，係指訴訟上被告有在審判庭盤詰證人
    之權利；偵查中檢察官訊問證人，旨在蒐集被告犯罪證據，
    以確認被告嫌疑之有無及內容，與審判中透過當事人之攻防
    ，經由詰問程序調查證人以認定事實之性質及目的有別。偵
    查中辯護人僅有在場權及陳述意見權，此觀刑事訴訟法第
    245 條第2項前段之規定甚明，檢察官訊問證人並無必須傳
    喚被告使其得以在場之規定，同法第248條第1項前段雖規定
    「如被告在場者，被告得親自詰問」，亦僅賦予該在場被告
    於檢察官訊問證人時得親自詰問證人之機會而已，被告如不
    在場，殊難期有親自詰問之可能。此項未經被告詰問之被告
    以外之人於偵查中向檢察官所為之陳述，依刑事訴訟法第
    159條第1項、第159條之1第2項之規定，除顯有不可信之例
    外情況外，原則上為「法律規定得為證據」之傳聞例外，依
    其文義解釋及立法理由之說明，並無限縮於檢察官在偵查中
    訊問證人之程序，應已給予被告或其辯護人對該證人行使反
    對詰問權者，始有證據能力之可言。為保障被告之反對詰問
    權，並與現行法對傳聞例外所建構之證據容許範圍求其平衡
    ，證人在偵查中雖未經被告之詰問，倘被告於審判中已經對
    該證人當庭及先前之陳述進行詰問，即已賦予被告對該證人
    詰問之機會，則該證人於偵查中之陳述即屬完足調查之證據
    ，而得作為判斷之依據；現行法之檢察官有訊問被告、證人
    及鑑定人之權限，其應踐行之程序又多有保障被告或被害人
    之規定，證人、鑑定人於偵查中亦均須具結，就刑事訴訟而
    言，其司法屬性甚高；而檢察官於偵查程序取得之供述證據
    ，其過程復尚能遵守法令之規定，是其訊問時之外部情況，
    積極上具有某程度之可信性，除消極上顯有不可信之情況者
    外，均得為證據。故主張其為不可信積極存在之一方，自應
    就此欠缺可信性外部保障之情形負舉證責任（最高法院97年
    度臺上字第405號、98年度臺上字第2904號判決要旨可資參
    照）。是依上開說明可知，在偵查中訊問證人，被告或其辯
    護人對該證人雖未行使反對詰問權，依刑事訴訟法第159條
    之1第2項之規定，原則上屬於法律規定為有證據能力之傳聞
    證據，於例外顯有不可信之情況，始否定其得為證據，亦即
    ，得為證據之被告以外之人於偵查中向檢察官所為之陳述，
    因其陳述未經被告詰問，應認屬於未經合法調查之證據，但
    非為無證據能力（此亦有最高法院96年度臺上字第4365號、
    96年度臺上字第3923號判決、97年度臺上字第356號判決意
    旨可參）。查本案證人即共同被告賴駿林、武元鐘、黃琦瑞
    、林耀華、王佳駿、吳旻軒、楊豐裳、謝宜哲、黃馨慧、吳
    冠志、陳婕語、游鎮瑋、余崇瑋、洪文庭，於檢察官偵查時
    以證人身份作證，經檢察官告以具結之義務及偽證之處罰，
    並經具結而陳述，且當事人及辯護人對該等證述亦表示無意
    見，復無證據顯示有遭受強暴、脅迫、詐欺、利誘等外力干
    擾情形，並無顯不可信之情況，是其等於檢察官偵訊中之證
    述，自有證據能力。
二、次按國家基於犯罪偵查之目的，對被告或犯罪嫌疑人進行通
    訊監察，乃係以監控與過濾受監察人通訊內容之方式，蒐集
    對其有關之紀錄，並將該紀錄予以查扣，作為認定犯罪與否
    之證據，屬於刑事訴訟上強制處分之一種，而監聽係通訊保
    障及監察法第13條第1項所定通訊監察方法之一，司法警察
    機關依法定程序執行監聽取得之錄音，係以錄音設備之機械
    作用，真實保存當時通訊之內容，如通訊一方為受監察人，
    司法警察在監聽中蒐集所得之通訊者對話，若其通話本身即
    係被告進行犯罪中構成犯罪事實之部分內容，則依前開說明
    ，自與所謂「審判外之陳述」無涉，應不受傳聞法則之規範
    ，當然具有證據能力。至司法警察依據監聽錄音結果予以翻
    譯而製作之監聽譯文，屬於文書證據之一種，於被告或訴訟
    關係人對其譯文之真實性發生爭執或有所懷疑時，法院固應
    依刑事訴訟法第165條之1第2項規定，以適當之設備，顯示
    該監聽錄音帶之聲音，以踐行調查證據之程序，俾確認該錄
    音聲音是否為通訊者本人及其內容與監聽譯文之記載是否相
    符；或傳喚該通訊者；或依其他法定程序，為證據調查。倘
    被告或訴訟關係人對該通訊監察譯文之真實性並不爭執，即
    無勘驗辨認其錄音聲音之調查必要性，法院於審判期日如已
    踐行提示監聽譯文供當事人辨認或告以要旨，使其表示意見
    等程序並為辯論者，其所為之訴訟程序即無不合（最高法院
    97 年度臺上字第5940號判決意旨參見）。查本案員警對於
    卷內所附被告等人及機房所使用電話實施通訊監察，均業經
    本院核准在案，此有詳載聲監案號、案由、監察電話、對象
    之本院通訊監察書附卷可稽（外放），上開通訊監察譯文既
    係依法定程序所為，則基於該通訊監察所取得之監聽電話錄
    音，暨司法警察依據該監聽電話錄音而製作之通訊監察紀錄
    譯文，其取得程序並無違法，且公訴人、被告武元鐘、黃琦
    瑞、謝宜哲、吳旻軒、林耀華、洪文庭、林振川等人及被告
    林耀華、洪文庭、林振川之辯護人對上開通訊監察譯文之真
    實性亦不爭執，另本院於審判期日亦已踐行提示監聽譯文供
    當事人辨認並告以要旨，使其表示意見等程序並為辯論者，
    依上開說明，本件卷附之通訊監察譯文，自具有證據能力。
三、又按關於非供述證據之物證，或以科學、機械之方式，對於
    當時狀況所為忠實且正確之記錄，性質上並非供述證據，均
    應無傳聞法則規定之適用；如該非供述證據非出於違法取得
    ，並以依法踐行調查程序，即不能謂無證據能力（最高法院
    97年度臺上字第1401號、6153號判決要旨參照）。又按可為
    證據或得沒收之物，得扣押之。對於應扣押物之所有人、持
    有人或保管人，得命其提出或交付，刑事訴訟法第133條亦
    有明文。查本件所查扣如附表二、三、四所示之證物等物品
    ，均係員警於本案犯罪現場執行扣押程序所得之物證，屬非
    供述證據；又卷附現場及證物照片，乃員警以相機之功能作
    用，攝錄上開現場及物品之外觀形貌所形成之圖像，不含有
    人類意思表達之供述要素，所拍攝內容現實情狀之一致性，
    係透過機械原理加以還原，並無人對現實情形之記憶、知覺
    經常可能發生之誤差（如知覺之主觀性及記憶隨時間推移而
    發生變化、遺忘等），故上開照片亦屬非供述證據，並無傳
    聞法則之適用至明（最高法院97年度臺上字第3854號判決要
    旨要旨參照），又公訴人、被告武元鐘、黃琦瑞、謝宜哲、
    吳旻軒、林耀華、洪文庭、林振川等人及被告林耀華、洪文
    庭、林振川之辯護人均未爭執員警有何違法取得上開物證之
    情形，復經本院於審理中踐行調查程序，自均有證據能力。
四、再按被告以外之人於審判外之陳述，雖不符刑事訴訟法第15
    9條之1至之4等4條之規定，而經當事人於審判程序同意作為
    證據，法院審酌該言詞陳述或書面陳述作成時之情況，認為
    適當者，亦得為證據；當事人、代理人或辯護人於法院調查
    證據時，知有刑事訴訟法第159條第1項不得為證據之情形，
    而未於言詞辯論終結前聲明異議者，視為有前項之同意，同
    法第159條之5定有明文。核其立法意旨，在於傳聞證據未經
    當事人之反對詰問予以核實，原則上先予排除。惟若當事人
    已放棄反對詰問權，於審判程序中表明同意該等傳聞證據可
    作為證據；或於言詞辯論終結前未聲明異議，基於尊重當事
    人對傳聞證據之處分權，暨證據資料愈豐富，愈有助於真實
    發見之理念，且強化言詞辯論主義，使訴訟程序得以順暢進
    行，上開傳聞證據亦均具有證據能力。查本件當事人、辯護
    人，就以下本案採為判決基礎之文書資料，均未曾於言詞辯
    論終結前爭執其證據能力或聲明異議，本院審酌上開書證作
    成時之情況，並無違法取證之瑕疵，認以之作為證據為適當
    ，上開書證均有證據能力。另本案證人即同案被告等人於警
    詢所為之證述，公訴人、被告黃琦瑞、武元鐘、林耀華、謝
    宜哲、吳旻軒、林振川等人及被告林耀華、林振川之辯護人
    ，亦均未爭執其證據能力或聲明異議，本院審酌該言詞陳述
    作成時之情況，認為適當而得為證據，是上開審判外之陳述
    就證明被告黃琦瑞、武元鐘、林耀華、謝宜哲、吳旻軒、林
    振川等人之犯罪事實，均具有證據能力，合先敘明。
貳、有罪部分：
一、訊據被告吳旻軒、洪文庭、林振川等人，均對上揭犯罪事實
    供承不諱。訊據被告林耀華固坦承有於上開臺中市○區○村
    路○段272號11樓之2、臺中市○○路135巷2弄11號18樓之2、
    臺中市○○區○○路2段566之13號19樓之1等機房內工作，
    且其於98年12月間即加入臺中市○區○村路○段272號11樓之
    2機房內，負責機房人員午餐；於臺中市○○區○○路2段
    566之13號19樓之機房內，擔任假冒匯豐銀行經理，對大陸
    地區被害人為上揭犯罪事實欄所載之信用貸款詐欺行為，並
    承認有為如附表一編號39至41所示之3次詐欺取財行為，惟
    否認有如附表一編號1至31與編號34、35所示之詐欺取財既
    遂犯行，辯稱：伊在98年12月至99年4月間，僅係負責臺中
    市○區○村路○段272號11樓之2機房內人員之午餐，於99年5
    月初至6月下旬止，在臺中市○○路135巷2弄11號18樓之2機
    房內，僅學習信用貸款詐欺云云；辯護人為其辯護以：被告
    林耀華關於附表一編號1至31，應僅為幫助犯，而附表一編
    號34、35所示之犯行，應僅為詐欺未遂云云（參見本院卷一
    第302 至303頁、307頁）。訊據被告謝宜哲坦承有於臺中市
    ○區○○路3段15號5樓、臺中市○區○村路○段272號11樓之
    22、臺中市○區○○路543巷37號5樓之2等處機房為如附表
    一編號1至32之所示之電信詐欺犯行，於臺中市○區○○○
    路343 之1號14樓、臺中市○區○○○路1段100號15樓之2等
    處機房為如附表一編號33、36所示之信用貸款詐欺犯行，辯
    以：伊僅做到99年6月底就離開該集團，伊並無如附表一編
    號37 、38、編號42至44之犯行云云（參見本院卷一第270至
    271頁）。另被告武元鐘辯稱：伊係在99年1月才開始正式加
    入，伊並無如附表一編號2至10之犯行云云（參見本院卷一
    第293 至295頁）。再被告黃琦瑞固坦承有於98年12月中旬
    至99年4 月19日為止，在臺中市○區○○路3段15號5樓、臺
    中市○區○○路543巷37號5樓之2等處機房，參與上揭犯罪
    事實欄(一)所載之電信詐欺集團，擔任假冒大陸公安，對大陸
    地區人民為詐欺行為；另於99年9月間起復加入臺中市○○
    區○○路2段566之15號4樓之1機房，參與上揭犯罪事實欄(二)
    所載之信用貸款詐欺集團，擔任假冒業務人員，直至99年11
    月8日為止，始退出該集團，惟矢口否認有如附表一編號1至
    32與編號37、38所示之詐欺取財既遂犯行，辯稱：伊均未賺
    到錢，伊不認罪云云（參見本院卷一第293至296頁，本院卷
    二100 年4月7日審判程序筆錄第87頁）。
二、經查：上揭犯罪事實，業據被告吳旻軒、洪文庭、林振川坦
    承不諱。另上揭犯罪事實欄被告林耀華所犯如附表一編號39
    至41之事實；上揭犯罪事實欄被告謝宜哲所犯如附表一編號
    1至33、編號36之事實；上揭犯罪事實欄被告武元鐘所犯如
    附表一編號11至33、編號36至38、編號42至44之事實，亦據
    被告林耀華、謝宜哲、武元鐘自白不諱，核與證人即共同被
    告賴駿林、武元鐘、黃琦瑞、王佳駿、吳旻軒、楊豐裳、謝
    宜哲、黃馨慧、吳冠志、陳婕語、游鎮瑋、余崇瑋、洪文庭
    、林振川分別於偵查及本院審理時所證述之情節大致相符，
    並有門號0000000000號、0000000000號、0000000000號、00
    00000000號、0000000000號、0000000000號、0000000000號
    、0000000000號、0000000000號、0000000000號、00000000
    00號、0000000000號、0000000000號、0000000000號、0000
    000000號、0000000000號、0000000000號之通訊監察譯文、
    指認犯罪嫌疑人紀錄表、臺中市○○路○段566之13號19 樓
    之1現場照片、扣案證物照片、現場平面圖、以「賴駿林」
    為首之詐騙平臺機房組織架構圖等資料在卷可憑，此外，復
    有扣案如附表二、三、四所示之物可資佐證，足認被告武元
    鐘、謝宜哲、林耀華、吳旻軒、洪文庭、林振川之前開自白
    確與事實相符，應可採為論罪科刑之依據。
三、又被告林耀華固坦承有於上開臺中市○區○村路○段272號11
    樓之2、臺中市○○路135巷2弄11號18樓之2、臺中市○○區
    ○○路2段566之13號19樓之1等機房內工作，且其在集團中
    之綽號為「肥哥」，然辯稱：伊在98年12月至99年4月間，
    係負責臺中市○區○村路○段272號11樓之2機房內人員之午
    餐，於99年5月初至6月下旬止，在臺中市○○路135巷2弄11
    號18樓之2機房內，僅學習信用貸款詐欺，未正式上線云云
    ，辯護人為其辯護以：被告林耀華關於附表一編號1至31，
    應僅為幫助犯，而附表一編號34、35所示之犯行，僅為詐欺
    未遂。惟按刑法上之幫助犯，係指以幫助之意思，對於正犯
    資以助力，而未參與實施犯罪之行為者而言，如就構成犯罪
    事實之一部，已參與實施，即屬共同正犯（最高法院49年臺
    上字第77號判例可參），查被告林耀華最遲於98年12月中旬
    起即已加入上揭犯罪事實欄(一)之電信詐欺犯罪集團，並於98
    年12月中旬起至99年4月下旬，在臺中市○區○○路3段15號
    5樓、臺中市○區○村路○段272號11樓之2機房，於99年5月
    初至6月下旬止，在臺中市○○路135巷2弄11號18樓之2等機
    房內，負責供應午餐，並與詐欺集團成員互相聯絡，向被告
    賴駿林、陳芃報告機房運作情形，甚至有前往取得詐騙所
    得款項之行為，除據證人王佳駿證述：98年9月底我加入臺
    中市○區○村路○段272號11樓之2機房時，就見過綽號「肥
    哥」之林耀華，他負責煮午餐等語（參見偵三卷第22頁反面
    ）；證人武元鐘證述：伊於99年1月在臺中市○○路○段15號
    5 樓機房，即見過綽號「肥哥」之林耀華，他負責中午買便
    當及機房管理等語（參見偵二卷第130頁反面）；證人陳芃
    證稱：詐騙機房之成員係由朋友介紹，由綽號「肥哥」之
    林耀華面試應徵（參見偵五卷第127頁正面）；證人吳冠志
    證述：綽號「肥哥」之林耀華是二線人員，我99年4、5月加
    入時即見過他等語（參見偵三卷第29頁正面），分別於警詢
    中證述明確，且「阿肥」亦為被告林耀華之綽號，已據證人
    賴駿林證述在卷（參見偵一卷第97頁反面、第101頁正面，
    本院卷二100年4月21日審判筆錄第34頁）。參以門號0000
    000000號（即機房內聯絡之門號）之通訊監察譯文：「（99
    年1月9日10時13分55秒）B：你有叫『肥哥』早點來，現在
    人手不足。A：我跟他說了，你打給他。」（參見偵二卷第
    68頁正面）；門號0000000000號（即上開青島路機房所使
    用之門號）之通訊監察譯文：「（98年1月11日11時37分11
    秒）A：『肥哥』？B：他在煮菜」、「（98年1月25日2時2
    分18秒自0000000000號所傳送之簡訊）：『肥哥』...我想
    跟公司開口借十萬，但是我真的是不敢講，也不知道要怎麼
    開口，因為我知道現在公司的情形...所以我真的不知道要
    怎麼開口，也沒有臉開口，但是一天天過了，我也真的有逼
    到，要不然我真的是不敢講也沒臉講更沒臉面對寶哥（即賴
    駿林）跟貓（即陳芃）...年要到了，真的是家裡的需要
    跟自己的債務，我真的是沒辦法了，才會厚這臉來拜託寶哥
    ...『肥哥』可以麻煩你幫我問問看嗎？」（參見偵二卷第
    53頁正反面）；門號0000000000號（即機房內聯絡之門號
    ）之通訊監察譯文：「（99年1月13日9時14分42秒）B：你
    們有在做嗎，有在忙了嗎？A：有阿，都正常，『肥哥』還
    沒到」（參見偵二卷第55頁正面）；門號00000000 00號
    （即機房內聯絡之門號）之通訊監察譯文：「（99年3 月12
    日13時47分44秒）B：小貓嗎？我『肥仔』，有在做嗎？A：
    有，不過在移機房。B：好的時候通知我，我再發車子（即
    人頭帳戶）給你們。A：好。」（參見偵二卷第60頁正面）
    ；門號0000000000號之通訊監察譯文：「（99年3月20日
    17時56分50秒）A：他說他星期一要過來，叫他來大間那邊
    。B：好，我還在擔心你叫他去小間的。A：今天我有跟他說
    過了，還是叫『阿肥』帶他進去，還有他們四個人要借三千
    ，說沒有零用錢，還有怕網路會斷掉，現在前已經負一千一
    了，這幾天他們都有在練稿（教戰手則），星期一先做做看
    啦，不必等全部人員都熟悉。B：好。」（參見偵二卷第45
    頁反面）門號0000000000號（即賴駿林所持用用以聯絡詐
    欺集團事宜之門號）之通訊監察譯文：「（99年4月3日15時
    24分44秒）A：水（即詐騙款項）如果有打回來，你再叫『
    阿肥』過去面交。B：好。」（參見偵二卷第50頁反面）；
    門號0000000000號之通訊監察譯文：「（99年5月18日16
    時31分26秒）B<即賴駿林>：今天有走到3樓高嗎（三線）？
    A<即林耀華>：有阿，有到二，有的到銀行在辦啊，只是還
    沒到三，那邊那一桶今天作一條10萬的，請我們這邊吃烤鴨
    」、「（99年5月24日16時37分44秒）A：進9.86，小光要借
    1萬啦，這一條是小胖做的。B：好。A：以後你不要問，有
    我再跟你報」、「（99年5月28日16時29分51秒）B ：這1、
    2天有順利嗎？A：今天不順利，網路會跳，昨天10 萬的號
    仔被他醒過來，被行員破壞了，阿嘉那邊進33萬吧，一條30
    、一條3萬，說要請我們這邊吃飯，我們說不要。B ：他們
    不是高興死了，還有屋主會給我消息啦」之內容（參見偵二
    卷第31頁反面、第32頁正面），且證人賴駿林於本院審理時
    亦到庭證稱此部分之通話內容係其與被告林耀華之對話無訛
    （參見本院卷二100年4月21日審判筆錄第34至35頁）；再有
    門號0000000000號之通訊監察譯文：「（99年6月1日9時
    34分50秒）A：『阿肥仔』他們如果要用車子（即人頭帳戶
    ），你再幫忙傳給他。B：還有陳先生的3千費用還沒給。A
    ：哦，我忘記了，我馬上去匯。」（參見偵二卷第41頁正面
    ）等內容，則對照前開通訊監察譯文內容暨通話時間可知，
    被告林耀華參與上開詐欺集團內行為程度非淺，被告林耀華
    於98年12月中旬起至99年4月底止加入上開電信詐欺集團、
    於99年5月初起加入信用貸款詐欺集團後，期間不僅負責機
    房內成員之午餐供應，並有與詐欺集團成員互相聯絡，與被
    告賴駿林、陳芃報告機房運作情形，甚至有前往取得詐騙
    所得款項之行為，況被告林耀華於加入上開美村路及學府路
    機房工作期間，均有領取固定薪資，已據證人賴駿林於本院
    審理時證述在卷（參見本院卷二100年4月7日審判筆錄第23
    頁），被告林耀華顯然已非單純基於幫助之犯意而僅為施以
    助力行為，而係以基於參與被告賴駿林等人行為之犯意，而
    分擔有如附表一編號1至31、編號34、35等犯行之一部，自
    均應對於全部所發生之結果，共同負責。另證人即共同被告
    賴駿林、陳芃、謝宜哲、武元鐘、黃琦瑞、王佳駿、黃馨
    慧、吳冠志固於本院審理時，分別證稱被告林耀華於98 年
    12月至99年6月僅煮飯、買便當、未為參與詐騙之行為，顯
    與前開通訊監察譯文內容相悖，核均係事後維護被告林耀華
    之詞，自無可採。
四、被告謝宜哲雖辯以：伊僅做到99年6月底就離開該詐欺集團
    ，伊並無如附表一編號37、38、編號42至44之犯行云云。惟
    查，被告謝宜哲於詐騙集團內之綽號為「阿哲」一情，已據
    被告謝宜哲供承在卷（參見本院卷一第270頁），其於99年7
    月間某日起至99年11月29日止，為上開臺中市○○區○○路
    2段566之15號4樓之1機房成員，已據證人賴駿林證述：謝宜
    哲是臺中市○○區○○路2段566之15號4樓之1機房成員（參
    見偵三卷第17頁）；證人武元鐘證述：臺中市○○區○○路
    2段566之15號4樓之1機房成立後，有離職員工謝宜哲，伊於
    98年12月加入時，就見過謝宜哲，他到99年11月底沒做，他
    負責二線等語（參見偵二卷第83頁正、反面）；證人黃琦瑞
    證以：臺中市○○區○○路2段566之15號4樓之1機房有我和
    謝宜哲離職，謝宜哲是98年12月加入，到99年11月底開始沒
    做等語（參見偵一卷第71至79頁，偵二卷第100頁反面），
    核與門號0000000000號（即賴駿林所持用用以聯絡詐欺集團
    事宜）之通訊監察譯文：「（99年11月22日23時39分54秒）
    A：太晚了，明天你就直接過去阿肥那邊，有困難嗎？B：沒
    有。A：你叫『阿哲』來聽。A：阿哲，明天我會叫五元過去
    那邊學新的東西，你們客人還接，如果這星期還是沒有起色
    ，那這邊就先暫時收起來。C：好。」、「（99年11月24日
    23時57分09秒）A：你們睡了嗎？B：『阿哲』在睡了。A：
    不然你叫他過來店裡談一談」、「（99年11月26日12時47分
    5秒）B：我有找到一主系統，回撥的量不錯，只要有黑盒子
    和史蓋比給他遠端設就可以了，A：我們那邊都停了好幾天
    ，都不能打了。B：我看一下下，都下線了，我有傳四張條
    仔給『阿哲』他們試打看看啦。A：好。」、「（99年11月
    29日15時7分47秒）A：那個稿和蘇州資料你抄好了沒。B：
    好了。A：我待會過去拿，今天順不順利？B：『阿哲』那個
    在辦手機銀行了，我這個是叫他去湊足五千啦。A：好。」
    之內容相符（參見偵二卷第48頁正反面），足認被告謝宜哲
    於99年7月間某日起至99年11月29日止，亦加入臺中市○○
    區○○路2段566之15號4樓之1機房，於上開期間有參與對大
    陸地區人民為上揭信用貸款詐欺之犯行，是被告謝宜哲確有
    共犯如附表一編號37、38、編號42至44等犯行甚明。至證人
    賴駿林、武元鐘、黃琦瑞雖於本院審理時翻異其等前揭於警
    詢中之證詞，改證以：被告謝宜哲於99年7、8月間即已離職
    云云，應係迴護被告謝宜哲之詞，不足採信。
五、另被告武元鐘固坦承有參與如附表一所示編號11至33、編號
    36至38、編號42至44之共同詐欺取財之犯行，惟矢口否認有
    附表一所示編號2至10之犯行，辯稱：伊係在99年1月才開始
    正式加入，伊並無如附表一編號1至10之犯行云云，惟查，
    被告武元鐘於警詢時先係供稱其於98年12月加入上開詐欺集
    團，嗣於偵查中始辯稱係99年1月始加入，其所述已非無疑
    。且查，被告武元鐘於詐欺集團中之綽號為「五元」，業據
    證人賴駿林、江檳成、黃馨慧、吳旻軒等人分別於警詢時證
    述明確，且為被告武元鐘所不爭執，參以門號0000000000號
    （即上開詐欺機房對外聯絡之門號）通訊監察譯文「（98年
    12月26日10時2分25秒）B：你們有沒有在發射（詐騙語音檔
    ）A：二、三線都在接電話，二線有『五元』和阿猴、三線
    有阿德在接。B：好」之內容（參見偵二卷第25頁反面），
    足見被告武元鐘於98年12月26日已擔任上開電信詐欺之二線
    人員，有接聽電話之行為，是被告武元鐘至遲於98年12月26
    日起即已加入之上開機房，並接聽電話，是被告武元鐘有如
    附表一編號2（即自98年12月26日起）至編號10之犯行，亦
    堪認定。
六、被告黃琦瑞固坦承有於98年12月中旬至99年4月19日為止，
    在臺中市○區○○路3段15號5樓、臺中市○區○○路543巷
    37號5樓之2等處機房，參與上揭犯罪事實欄(一)所載之電信詐
    欺集團，擔任假冒大陸公安，對大陸地區人民為詐欺行為，
    另於99年9月間起復加入上揭犯罪事實欄(二)所載之信用貸款
    詐欺集團擔任假冒業務人員，直至99年11月8日為止，始退
    出該集團，惟辯稱：伊均未賺到錢，伊不認罪云云。惟按共
    同正犯之意思聯絡，不限於事前有所協議，其於行為當時，
    基於相互之認識，以共同犯罪之意思參與者，亦無礙於共同
    正犯之成立（最高法院73年臺上字第1886號判例可資參照）
    ；又按共同正犯之成立，祇須具有犯意之聯絡及行為之分擔
    ，既不問犯罪動機起於何人，亦不必每一階段犯行，均須參
    與（最高法院34年度上字第862號判例亦可參照）；若共同
    實施犯罪行為之人，在共同意思範圍內，各自分擔犯罪行為
    之一部，相互利用他人之行為，以達其犯罪之目的，其成立
    不以全體均參與實施犯罪構成要件之行為為要件；參與犯罪
    構成要件之行為者，固為共同正犯；以自己共同犯罪之意思
    ，參與犯罪構成要件以外之行為，或以自己共同犯罪之意思
    ，事前同謀，而由其中一部分人實行犯罪之行為者，亦均應
    認為共同正犯，使之對於全部行為所發生之結果，負其責任
    （最高法院92年度臺上字第2824號判決亦可參照）；另共同
    正犯之意思聯絡，原不以數人間直接發生者為限，若有間接
    之聯絡者，亦包括在內，如甲分別邀約乙、丙犯罪，雖乙、
    丙間彼此並無直接之聯絡，亦無礙於其為共同正犯之成立（
    最高法院77年度臺上字第2135號判例參照；又事前同謀，事
    後分贓，並於實施犯罪之際，擔任在外把風，顯係以自己犯
    罪之意思而參與犯罪，即應認為共同正犯（司法院院字第20
    30號解釋意旨可資參照）。是以共同之行為決意不一定要在
    事先即行為前便已存在，行為當中始先後形成亦可，且不以
    其間均相互認識為要件。經查，如附表一編號1至44所示之
    詐欺取財犯行，係分別由被告賴駿林、陳芃、武元鐘、黃
    琦瑞、王佳駿、江檳成、黃馨慧、謝宜哲、吳旻軒、楊豐裳
    、林耀華、吳冠志、陳婕語、洪文庭、林振川等人，以上揭
    電信詐欺及信用貸款詐欺集團方式，分別為出資、擔任一、
    二、三線成員、提供人頭帳戶、交付已兌換成新臺幣之詐騙
    款項等分工方式進行，且詐得財物之人，依其扮演角色，始
    得依比例分得報酬，固為實情。惟被告黃琦瑞已供稱：伊參
    與臺中市○○區○○路2段566之15號4樓之1機房期間，該機
    房有提供住宿及一天200元之零用金，伊有住在該機房。其
    他機房也都有提供午餐，至於有無提供住宿，伊並不清楚等
    語。再參以同案被告賴駿林即出資設立前開機房者分別於警
    詢時證稱及本院中供承：本案詐騙所得用於上開機房之電話
    費、房租、大樓管理費、食宿、日常生活用品、零用金等語
    （參見本院卷一第319頁反面），則該詐欺集團係將詐欺所
    得款項用以支付上開機房之租金、詐騙電話之話務費、供應
    被告等人餐費、日常生活用品等管銷費用支出，顯然其他未
    發予詐騙所得金額一定百分比金額之被告等人，仍均已從中
    分享免費食宿之不法利益；另被告洪文庭、林振川2人亦透
    過「阿妹」，而提供如附表一編號26、編號37至42、編號44
    之人頭帳戶及交付詐騙款項予賴駿林，參與賴駿林詐欺集團
    之分工，且享有賴駿林所屬前開詐騙集團詐得利益之百分之
    四至五，則上列被告武元鐘、黃琦瑞、謝宜哲、吳旻軒、林
    耀華、洪文庭、林振川均有「事後分贓」之事實，洵堪認定
    。從而，縱使部分被告未參與所有犯罪工作，或未獲取分得
    詐騙比例報酬，但其等既有從中取得免費食宿，自當就其等
    分別所參與時間內對所有詐欺取財之犯行負責，應無疑義，
    是被告黃琦瑞前揭辯解，自無可採。
七、綜上所述，被告林耀華、謝宜哲、武元鐘、黃琦瑞等人上揭
    辯解，均係事後卸飾之詞，顯無足採，被告林耀華、黃琦瑞
    、武元鐘、謝宜哲、吳旻軒、洪文庭、林振川等7人犯行，
    均已堪認定，皆應予依法論科。
八、論罪科刑：
  (一)按共同正犯，於犯意聯絡範圍內，組成一共犯團體，團體內
    之成員，均對全部行為，負共同責任，故意圖為共犯團體或
    團體中任何成員之不法所有，即係意圖為自己不法之所有（
    最高法院88年度臺上字第4867號判決意旨參見）。且共同正
    犯，係共同實施犯罪行為之人，在共同意思範圍內，各自分
    擔犯罪行為之一部，相互利用他人之行為，以達其犯罪之目
    的，其成立不以全體均參與實施犯罪構成要件之行為為要件
    ；參與犯罪構成要件之行為者，固為共同正犯；以自己共同
    犯罪之意思，參與犯罪構成要件以外之行為，或以自己共同
    犯罪之意思，事前同謀，而由其中一部分人實行犯罪之行為
    者，亦均應認為共同正犯，使之對於全部行為所發生之結果
    ，負其責任。
  (二)次按刑法上財產犯罪之既、未遂，係以財產已否入行為人實
    力支配下為區別，與民事法律關係中所有權或請求權之歸屬
    無必然之關係，查金融機關與客戶間之乙種活期存款契約，
    屬消費寄託法律關係，從而本案如附表一所示之被害人等將
    遭詐騙之款項匯入人頭帳戶之金額，所有權固屬人頭帳戶所
    屬銀行，惟詐欺取財集團成員既取得該人頭帳戶之存摺、提
    款卡、印章及密碼等帳戶資料，渠等自對該帳戶內之款項取
    得實力之支配，從而本案如附表一編號1至44所示之被害人
    等既已將款項匯入帳戶，被告等人所為如附表一編號1至44
    所示之詐欺取財犯行自均屬既遂無訛。
  (三)另按刑法上所謂「集合犯」是指立法者所制定之犯罪構成要
    件中，本就預定有數個同種類之行為將反覆實行之犯罪而言
    ，是將各自實現犯罪構成要件之多數行為，解釋為集合犯，
    而論以一罪，是以對於集合犯，必須從嚴解釋，以符合立法
    者之意向（最高法院96年度臺上字第3531號判決要旨參照）
    ，亦即「集合犯」是指立法者在立法時，即預設其有數個同
    種類之行為將反覆實行，是以在審判實務上，相同之犯罪，
    不會有某些個案會構成集合犯，某些個案不會構成集合犯之
    情形存在。「集合犯」因係立法者於立法時預設，事實審法
    院即無法依個案予以差別認定。觀諸刑法第339條第1項詐欺
    取財罪之構成要件，並不具有可解釋為反覆施行之特徵，難
    謂該罪本質上含有複次作為之意涵。況且，學理上集合犯又
    可分為：收集犯，收集二字本含有反覆為同一行為之意思
    ，例如刑法第196條第1項意圖供行使之用而收集偽造、變造
    貨幣罪、刑法第201條第2項意圖供行使之用而收集偽造、變
    造有價證券罪等；刑法修正前之常業犯，即將犯罪賴以為
    業、恃以為生之犯罪，例如刑法修正前之第321條第2項以圖
    利使人為性交、猥褻為常業罪、第267條常業賭博罪、第322
    條常業竊盜罪、第327條常業搶奪罪、第331條常業強盜罪、
    第340條常業詐欺罪、第345條常業重利罪、第350條常業贓
    物等；職業犯，如醫師法第28條未經取得合法醫師資格，
    擅自執行醫療業務罪；營業犯，如銀行法第125條之違反
    非銀行不得經營銀行業務罪等。而本次刑法修正後已刪除同
    法第340條常業詐欺罪之規定，立法旨趣，係因對於多次原
    可獨立評價之行為，僅論以一罪，不無鼓勵犯罪之嫌，並與
    國民對於法律之感情相悖，是以刪除屬於集合犯性質之刑法
    第340條常業詐欺罪，足見立法者並無意使刑法第339條第1
    項之構成要件蘊含有反覆施行之意義。且就集合犯之觀念，
    於判斷時不能無限擴張，除仍應受社會通念之支配外，尤應
    注意其公平性、合理性，使與經驗法則、論理法則及比例原
    則相適合，否則即與上揭修法精神不符。是被告等人多次為
    如附表一所示之詐欺取財犯行，其等犯意各別，應予分論併
    罰。
  (四)查電話詐騙之犯罪型態，自架設跨國遠端遙控電話語音託撥
    及網路約定轉帳之國際詐騙電話機房平台，至收購人頭帳戶
    、撥打電話實施詐騙、指定被害人匯款帳戶、自人頭帳戶提
    領款項、取贓分贓等階段，乃係需由多人縝密分工方能完成
    之集團性犯罪，本件被告武元鐘、黃琦瑞、謝宜哲、吳旻軒
    、林耀華、洪文庭、林振川等人均係以自己共同實施犯罪行
    為之意思，各以前述分工方式完成犯罪，核渠等就附表一編
    號1至44所為（各罪參與之被告如附表一所示），各係犯刑
    法第339條第1項之詐欺取財罪。查被告武元鐘、黃琦瑞、謝
    宜哲、吳旻軒、林耀華、洪文庭、林振川等人，渠等間及與
    共同被告賴駿林、陳芃、王佳駿、江檳成、黃馨慧、楊豐
    裳、吳冠志、陳婕語、臺灣地區真實姓名、年籍不詳之「阿
    妹」間，於渠等分別參與各詐欺集團之期間內，就前揭詐欺
    取財犯行間，均有犯意聯絡及行為分擔，應各論以共同正犯
    （各罪參與之被告均如附表一所示）。被告武元鐘所犯如附
    表一編號2至33、編號36至38、編號42至44之38次詐欺取財
    犯行；被告黃琦瑞所犯如附表一編號1至32、編號37 至38所
    示之34次詐欺取財犯行；被告林耀華所犯如附表一編號1至
    31、編號34至35、編號39至41之36次詐欺取財犯行；被告謝
    宜哲所犯如附表一編號1至33、編號36至38、編號42 至44所
    示之39次詐欺取財犯行；被告吳旻軒所犯如附表一編號1至
    12所示之12次詐欺取財犯行；被告洪文庭、被告林振川，均
    犯如附表一編號26、編號37至42、編號44之8次詐欺取財犯
    行，犯意各別，均應予分論併罰。另被告洪文庭前於98年間
    ，因妨害兵役治罪條例案件，經本院以98年度中簡字第533
    號判處有期徒刑2月確定，甫於98年4月9日易科罰金執行完
    畢，此有臺灣高等法院被告前案紀錄表1份附卷可參，其於
    有期徒刑執行完畢後5年以內，故意再犯本件有期徒刑以上
    之上開8罪，皆構成累犯，均應依刑法第47條第1項規定，各
    加重其刑。
  (五)按刑法之共同正犯，雖應就全部犯罪結果負其責任，但科刑
    時，仍應審酌刑法第57條各款情狀，分別情節，為量刑輕重
    之標準，非必科以同一之刑（最高法院87年度臺上字第3571
    號判決意旨參見）。爰審酌被告武元鐘、黃琦瑞、謝宜哲、
    吳旻軒、林耀華、洪文庭、林振川等人之素行，犯罪之動機
    、目的係為圖一己之私利，而渠等參與上揭詐欺取財集團，
    所為嚴重干擾社會正常交易及人與人之互信基礎，更肇致許
    多被害人畢生積蓄遭洗一空，衍生家庭破碎、自殺等社會問
    題，是此種類型之犯罪，依其規模、惡性、所造成之損害，
    非通常之詐欺個案可比，尤以被害人多非特定，犯罪人多不
    事生產，卻得以坐享暴利，其可罰性甚重；並考量被告武元
    鐘、黃琦瑞、謝宜哲、吳旻軒、林耀華等人分別所參與之時
    間長短、各自擔任上開電信詐欺、信用貸款詐欺集團分工之
    角色、所涉程度輕重，及被告洪文庭係另一車手集團主謀，
    負責提供大陸地區人頭帳戶，及事後將所詐得之款項交付與
    賴駿林所屬之詐欺集團人員，被告林振川加入該車手集團係
    負責對外聯繫等情節，及衡量各次詐騙金額所生之危害；再
    衡酌被告武元鐘、黃琦瑞、謝宜哲、吳旻軒、林耀華、洪文
    庭、林振川等人分別坦承及否認各次犯行之犯罪後態度、渠
    等之智識程度與生活狀況；暨公訴人就被告武元鐘、黃琦瑞
    、謝宜哲、洪文庭詐欺取財部分，均各具體求刑有期徒刑2
    年4月，就被告林耀華、吳旻軒、林振川詐欺取財部分，均
    各具體求刑有期徒刑2年2月均嫌過重等一切情狀，分別量處
    如主文所示之刑，並定渠等應執行之刑，及就被告武元鐘、
    黃琦瑞、謝宜哲、吳旻軒、林耀華、林振川部分均諭知易科
    罰金之折算標準，以資懲儆。又被告等人關於附表一編號1
    至10之行為，刑法第41條業於98年12月30日修正公布。其中
    刑法第41條第1項為求用語統一，將原「受6個月以下有期徒
    刑」修正為「受6月以下有期徒刑」，核僅屬文字之修正，
    無涉有利不利之情形。另立法院於98年12月15日修正刑法第
    41條第8項之規定：「第1項至第4項及第7項之規定，於數罪
    併罰之數罪均得易科罰金或易服社會勞動，其應執行之刑逾
    6月者，亦適用之。」，而將得易科罰金之適用範圍，擴大
    為數罪併罰之數罪均得易科罰金，其執行刑逾6月者，亦得
    易科罰金，並經總統於98年12月30日公布，而於99年1月1日
    起生效。惟修正前刑法第41條第2項關於數罪併罰，其執行
    之刑未逾6個月者，始得易科罰金之規定，業經司法院大法
    官於98年6月19日作成釋字第662號解釋：「中華民國94年2
    月2日修正公布之現行刑法第41條第2項，關於數罪併罰，數
    宣告刑均得易科罰金，而定應執行刑之刑逾6個月者，排除
    適用同條第1項得易科罰金之規定部分，與憲法第23條規定
    有違，並與本院釋字第366號解釋意旨不符，應自本解釋公
    布之日起失其效力。」準此以言，修正後刑法第41條第8項
    僅係將上開釋字第662號解釋內容予以明文化，修正前刑法
    第41條第2項規定既經上開解釋宣示「失其效力」，本次修
    法對於受刑人適用刑罰法律之結果並無任何差異，是本件所
    定應執行之刑雖已逾6月，仍應逕予適用現行刑法第41條第8
    項之規定，併諭知易科罰金之折算標準，毋庸再為新舊法之
    比較，併予敘明。
九、沒收部分：
  (一)按共同正犯因相互間利用他人之行為，以遂行其犯意之實現
    ，本於責任共同之原則，有關沒收部分，對於共犯間供犯罪
    所用之物，自均應為沒收之諭知（最高法院89年度臺上字第
    6946號判決要旨可資參照）。扣案如附表二、三、四所示之
    物分別係屬被告賴駿林、洪文庭、林振川等人所有供本案詐
    欺取財犯罪所用，而共同正犯因相互間利用他方之行為，以
    遂行其犯意之實現，本於責任共同之原則，共同正犯應對所
    參與犯罪之全部事實負責（最高法院92年度臺上字第7050號
    判決意旨參照）之原則，上開扣案物品均應依刑法第38條第
    1項第2款之規定，分別於共犯間宣告沒收。
  (二)又扣案如附表五所示之物分別為如附表五所示之人所有或持
    有，因均非屬供本件犯罪所用、預備之用、或所得之物，均
    據被告等人分別於警詢及審理中陳述明確，亦非屬違禁物，
    且查無積極證據與本案相關，爰均不併予宣告沒收，併予敘
    明。
、無罪部分：
一、詐欺取財部分：
  (一)公訴意旨另謂以：被告武元鐘於98年12月間某日即已加入詐
    欺集團，亦共同涉犯有附表一編號1所示之詐欺取財犯嫌；
    被告黃琦瑞於99年5、6月間及99年11月19日至同年月27日共
    同涉犯有附表一編號33、36、編號42至44所示之詐欺取財犯
    嫌；另被告吳旻軒亦共同涉犯有附表一編號13至25所示之詐
    欺取財犯嫌。
  (二)按犯罪事實應依證據認定之，無證據不得認定犯罪事實；又
    不能證明被告犯罪者，應諭知無罪之判決，刑事訴訟法第15
    4條第2項、第301條第1項分別定有明文。次按事實之認定，
    應憑證據，所謂證據，須適於為被告犯罪事實之證明者，始
    得採為斷罪資料，如未能發現相當證據，或證據不足以證明
    ，自不能以推測或擬制之方法以為裁判基礎；又認定不利於
    被告之事實，須依積極證據，苟積極證據不足為不利於被告
    事實之認定時，即應為有利於被告之認定，更不必有何有利
    之證據，最高法院53年臺上字第2750號、30年上字第816號
    、40年臺上字第86號分別著有判例可資參照。另認定犯罪事
    實應依證據，為刑事訴訟法所明定，故被告否認犯罪事實所
    持之辯解，縱屬不能成立，仍非有積極證據足以證明其犯罪
    行為，不能遽為有罪之認定，此最高法院30年上字第1831號
    亦著有判例。再無論直接證據或間接證據，其為訴訟上之證
    明，須於通常一般之人均不致有所懷疑，而得確信為真實之
    程度者，始得據為有罪之認定。又刑事訴訟法第161條第1項
    規定：檢察官就被告犯罪事實，應負舉證責任，並指出證明
    之方法。因此，檢察官對於起訴之犯罪事實，應負提出證據
    及說服之實質舉證責任。倘其所提出之證據，不足為被告有
    罪之積極證明，或其指出證明之方法，無從說服法院以形成
    被告有罪之心證，基於無罪推定之原則，自應為被告無罪判
    決之諭知（最高法院著有92年度臺上字第128號判例要旨參
    照）。
三、訊據被告武元鐘固坦承有參與如附表一所示編號11至33、編
    號36至38、編號42至44之共同詐欺取財之犯行；被告吳旻軒
    亦坦承有參與如附表一編號1至12之共同詐欺取財之犯行，
    惟被告武元鐘則堅詞否認有共同參與附表一編號1所示之詐
    欺取財犯行；被告黃琦瑞堅決否認有共同涉犯有附表一編號
    33、36、編號42至44所示之詐欺取財犯行；另被告吳旻軒亦
    堅詞否認有共同參與附表一編號13至25所示之詐欺取財犯行
    ，被告武元鐘辯稱：伊參與詐欺集團之時間係自99年1月起
    始正式加入上開詐欺集團，伊98年12月去機房是找黃琦瑞，
    聯絡要進入該機房工作之事宜等語；被告黃琦瑞辯稱：伊電
    信詐欺部分只做到99年4月19日止，後來伊就退出該集團。
    直到99年9月間才又加入，但做到99年11月8日伊就又離開該
    集團，僅暫時借住在上開文心路之機房內等語；另被告吳旻
    軒則辯稱伊參與詐欺集團之時間係自98年10月中旬起至99年
    1月15日為止，伊否認有參與起訴書編號13至25所示之詐欺
    取財犯行等詞。
四、本件檢察官認被告武元鐘復共同涉犯有如附表一編號1所示
    之詐欺取財犯嫌；被告黃琦瑞共同涉犯有附表一編號33、36
    、編號42至44所示之詐欺取財犯嫌；被告吳旻軒共同涉犯有
    附表一編號13至25所示之詐欺取財犯嫌，無非係以此部分犯
    罪事實，有證人即共同被告賴駿林、王佳駿、黃馨慧、武元
    鐘、黃琦瑞、林耀華等人分別於警詢之證詞，及通訊監察譯
    文等為其主要論據。惟查：被告武元鐘係自98年12月26日起
    始參與詐欺集團；被告黃琦瑞於99年5、6月間，未參與上開
    詐欺集團，另於99年9月間復加入上開信用貸款詐欺集團，
    然於99年11月8日後即又離開該集團；被告吳旻軒於99年1月
    16 日開始，即未參與上開詐欺集團等情，已據證人賴駿林
    於本院審理時證稱：武元鐘大概在99年1月間加入，詳細時
    間不清楚。黃琦瑞於99年5、6月間，及99年11月16日至同年
    月27日間，均未參與上開詐欺集團。吳旻軒在機房內僅做幾
    個月等語（參見本院卷二100年4月21日審判筆錄第21頁），
    及證人王佳駿證以：武元鐘大概於12月到1月間才正式加入
    。吳旻軒比我早離開，他差不多99年1月16日就沒有參與等
    語（參見本院卷二100年4月21日審判筆錄第51頁），核與證
    人武元鐘、黃馨慧、黃琦瑞、林耀華等人於本院審理時所證
    述之內容大致相符，尚難憑前開證人於警詢中之證詞，認被
    告武元鐘、黃琦瑞、吳旻軒等人有上開犯行。復經本院比對
    卷附證據及詰問證人即其餘共犯等人，均查無其他積極、直
    接、明確之證據，足以證明被告武元鐘有共同參與如附表一
    編號1所示之詐欺取財犯行；被告黃琦瑞共同涉犯有附表一
    編號33、36、編號42至44所示之詐欺取財犯行；及被告吳旻
    軒有共同參與附表一編號13至25所示之詐欺取財犯行，而不
    能證明被告武元鐘、黃琦瑞、吳旻軒此部分犯罪。檢察官起
    訴書認被告武元鐘共同涉犯有附表一編號1所示之詐欺取財
    犯嫌；被告黃琦瑞共同涉犯有附表一編號33、36、編號42至
    44 所示之詐欺取財犯嫌；被告吳旻軒共同涉犯有附表一編
    號13 至25所示之詐欺取財犯嫌等憑之證據，均未達通常一
    般人均不致有所懷疑，而得以確信其為真實之程度，被告武
    元鐘、黃琦瑞、吳旻軒此部分之犯行洵難認定，依法應為無
    罪判決之諭知。
二、銀行法部分：
  (一)公訴意旨另以：賴駿林所屬詐欺集團以上揭電信詐欺及信用
    貸款詐欺方式，詐騙大陸地區人民將金額轉入大陸地區之人
    頭帳戶後，由賴駿林等人聯絡拖水集團被告洪文庭等人，請
    其在大陸地區之車手將前揭轉入人頭帳戶內之金錢提領出，
    於扣除拖水集團及大陸地區車手應得部分、手續費、匯差等
    約總金額之百分之二十費用後，即利用不詳之地下匯兌方式
    ，將騙得之人民幣換算成新臺幣後，匯回臺灣，再由拖水集
    團被告洪文庭、林振川等人再與賴駿林聯絡交錢事宜。因認
    被告洪文庭、林振川此部分涉嫌違反銀行法第29條第1項之
    規定，應依同法第125條第1項之規定處罰等語。
  (二)公訴意旨認被告洪文庭、林振川涉犯上開罪嫌，無非以被告
    洪文庭、林振川之供述、證人賴駿林之證詞，及通訊監察譯
    文與如附表四所示扣案物等為其主要論據。訊據被告洪文庭
    、林振川固均坦承有提供大陸地區之人頭帳戶予上開賴駿林
    所屬之詐欺集團，並有透過「阿妹」，取得已兌換成新臺幣
    之詐騙款項等情，惟被告洪文庭、林振川皆堅決否認有何違
    反銀行法之犯行，辯稱並未從事地下匯兌之行為，所為與銀
    行法第29條第1項之構成要件不相符等語。
  (三)按銀行法第29條第1項規定：「除法律另有規定者外，非銀
    行不得經營收受存款、受託經理信託資金、公眾財產或辦理
    國內外匯兌業務」，該條項所謂辦理國內、外匯兌業務，係
    指經營接受匯款人委託將款項自國內甲地匯往國內乙地交付
    國內乙地、自國內(外)匯往國外(內)交付國外(內)受款人之
    業務，若其有諸如在台收受客戶交付新臺幣，而在國外將等
    值外幣交付客戶指定受款人之行為（反之亦然），即屬該條
    項之「辦理國內外匯兌業務」，業經中央銀行外匯局85年11
    月11日（85）台央外柒字第2519號函釋明確；又依財政部於
    85年9月4日以台融局(一)字第85249505號函釋：「銀行法上所
    謂「匯兌業務」，係指行為人不經由現金之輸送，而藉與在
    他地之分支機構或特定人間之資金清算，經常為其客戶辦理
    異地間款項之收付，以清理客戶與第三人間債權債務關係或
    完成資金轉移之行為」可供參照。大陸地區人民幣雖非我國
    所承認之法定貨幣，但卻為大陸地區所定之具流通性貨幣，
    則人民幣當屬資金、款項、外國貨幣，應無疑義。是以被告
    洪文庭、林振川上開透過「阿妹」取得已兌換成新臺幣之詐
    欺款項後，交與賴駿林詐欺集團之行為，是否屬辦理匯兌業
    務而有違反銀行法之犯行，應視被告洪文庭、林振川是否有
    負責處理大陸收受客戶交付之人民幣，並藉此與在大陸地區
    與臺灣地區特定人間為資金清算，辦理異地間款項之收付，
    以清理該特定人間債權債務關係或完成資金轉移之行為，而
    在臺灣地區將等值新臺幣交付與賴駿林詐欺集團之行為而定
    。
  (四)再按銀行法第29條第1項之「匯兌業務」，係指行為人不經
    由現金之輸送，而藉與在他地之分支機構或特定人間之資金
    清算，經常為其客戶辦理異地間款項之收付，以清理客戶與
    第三人間債權債務關係或完成資金轉移之行為。從而銀行法
    第125條第1項之罪，既以違反上述規定為構成要件，則就各
    筆匯入款，於何時、何地由何人以何方式在異地兌領或清算
    ，即為「辦理匯兌業務」之要件（最高法院97年度臺上字第
    6582號判決足參），檢察官就此項要件，即負有舉証之責任
    。本案依公訴人提出之證據，僅能證明被告洪文庭、林振川
    有提供大陸地區人頭帳戶予賴駿林詐欺集團，且事後係由被
    告洪文庭、林振川將已兌換成新臺幣之詐得款項，交付予賴
    駿林等人之行為，且依證人賴駿林於偵查及本院審理中均證
    稱：不清楚洪文庭等人如何將錢匯回臺灣交給伊等語，且證
    人洪文庭、林振川本院審理中均證以：大陸地區之人頭帳戶
    是由「阿妹」提供伊等後，伊等再提供給機房人員，而詐騙
    款項取得方式，則先由臺灣地區之詐騙機房人員聯絡伊等，
    伊等再聯絡臺灣地區之「阿妹」，由「阿妹」聯絡大陸地區
    車手將人頭帳戶內之詐騙款項提領出，伊等並不知「阿妹」
    是如何將錢匯回臺灣，「阿妹」後來交付給伊等的，就是已
    兌換成新臺幣之詐騙款項等語，是以縱使被告洪文庭、林振
    川透過「阿妹」，從大陸地區人頭帳戶內之人民幣，可取得
    同額之新臺幣予賴駿林詐欺集團，然而僅可證明被告洪文庭
    、林振川只是取款之中間人，而非經營接受匯款之人，且卷
    內亦無證據可證大陸地區詐欺集團成員或在臺灣地區之「阿
    妹」，有如何藉與在大陸地區之機構或特定人間之資金清算
    ，而辦理異地間款項之收付，以清理其等與第三人間債權債
    務關係或完成資金轉移之行為，自無從認定被告洪文庭、林
    振川對於上開大陸地區詐欺集團成員或在臺灣地區之「阿妹
    」有何犯意聯絡存在，本件尚難僅以被告洪文庭、林振川有
    交付已兌換成新臺幣之詐欺款項予賴駿林等人之行為，即認
    屬銀行法第29條第1項「辦理國內外匯兌業務」之行為，而
    應依同法第125條第1項之規定處罰。此外，公訴人未能再提
    出足資證明被告洪文庭、林振川上開涉犯銀行法犯行之積極
    證據，是本件公訴意旨所認被告洪文庭、林振川涉犯銀行法
    罪嫌所憑之證據，均未達通常一般人均不致有所懷疑，而得
    以確信其為真實之程度。再本院復查無其他積極證據足資證
    明被告洪文庭、林振川有何公訴意旨所指涉犯銀行法之犯行
    ，揆諸前揭法條及判例意旨說明，被告洪文庭、林振川之上
    揭銀行法犯行洵難認定，既不能證明被告洪文庭、林振川有
    起訴書所指此部分之犯行，依法自應為無罪判決之諭知，以
    昭審慎。
據上論斷，依刑事訴訟法第299條第1項前段、第301條第1項，刑
法第28條、第339條第1項、第47條第1項、第41條第1項前段、第
8項、第51條第5款、第38條第1項第2款，刑法施行法第1條之1第
1項、第2項前段，判決如主文。
本案經檢察官廖育賢到庭執行職務。
中    華    民    國  100    年    5    月    5    日
                  刑事第三庭    審判長法  官  張靜琪
                                      法  官  陳秋月
                                      法  官  黃麗玲
附表一
┌─┬─┬──────┬────┬────┬──────┬───────┬──────────┐
│編│被│犯罪既遂時間│匯入之人│金額(人 │備註        │參與犯罪者    │宣告刑及從刑        │
│號│害│            │頭帳戶  │民幣)/單│            │              │                    │
│  │人│            │        │位（元）│            │              │                    │
│  │  │            │        │        │            │              │                    │
├─┼─┼──────┼────┼────┼──────┼───────┼──────────┤
│1 │不│98.12.21中午│不詳    │3,500   │偵二卷第25頁│賴駿林、陳芃│1.黃琦瑞共同犯詐欺取│
│  │明│12時24分許  │        │        │正面之行動電│、黃琦瑞、林耀│  財罪，處有期徒刑肆│
│  │  │            │        │        │話門號      │華、王佳駿、江│  月，如易科罰金，以│
│  │  │            │        │        │0000000000號│檳成、謝宜哲、│  新臺幣壹仟元折算壹│
│  │  │            │        │        │之監聽譯文。│吳旻軒等8人共 │  日。扣案如附表二、│
│  │  │            │        │        │            │犯。          │  三所示之物，均沒收│
│  │  │            │        │        │            │              │  。                │
│  │  │            │        │        │            │              │2.林耀華共同犯詐欺取│
│  │  │            │        │        │            │              │  財罪，處有期徒刑肆│
│  │  │            │        │        │            │              │  月，如易科罰金，以│
│  │  │            │        │        │            │              │  新臺幣壹仟元折算壹│
│  │  │            │        │        │            │              │  日。扣案如附表二、│
│  │  │            │        │        │            │              │  三所示之物，均沒收│
│  │  │            │        │        │            │              │  。                │
│  │  │            │        │        │            │              │                    │
│  │  │            │        │        │            │              │3.謝宜哲共同犯詐欺取│
│  │  │            │        │        │            │              │  財罪，處有期徒刑│
│  │  │            │        │        │            │              │  月，如易科罰金，以│
│  │  │            │        │        │            │              │  新臺幣壹仟元折算壹│
│  │  │            │        │        │            │              │  日。扣案如附表二、│
│  │  │            │        │        │            │              │  三所示之物，均沒收│
│  │  │            │        │        │            │              │  。                │
│  │  │            │        │        │            │              │4.吳旻軒共同犯詐欺取│
│  │  │            │        │        │            │              │  財罪，處有期徒刑│
│  │  │            │        │        │            │              │  月，如易科罰金，以│
│  │  │            │        │        │            │              │  新臺幣壹仟元折算壹│
│  │  │            │        │        │            │              │  日。扣案如附表二、│
│  │  │            │        │        │            │              │  三所示之物，均沒收│
│  │  │            │        │        │            │              │  。                │
├─┼─┼──────┼────┼────┼──────┼───────┼──────────┤
│2 │不│98.12.26下午│不詳    │23,500  │偵二卷第25頁│賴駿林、陳芃│1.黃琦瑞共同犯詐欺取│
│  │明│1時2分許    │        │        │反面之行動電│、黃琦瑞、武元│  財罪，處有期徒刑伍│
│  │  │            │        │        │話門號      │鐘、林耀華、王│  月，如易科罰金，以│
│  │  │            │        │        │0000000000號│佳駿、江檳成、│  新臺幣壹仟元折算壹│
│  │  │            │        │        │之監聽譯文。│謝宜哲、吳旻軒│  日。扣案如附表二、│
│  │  │            │        │        │            │等9人共犯。   │  三所示之物，均沒收│
│  │  │            │        │        │            │              │  。                │
│  │  │            │        │        │            │              │2.武元鐘共同犯詐欺取│
│  │  │            │        │        │            │              │  財罪，處有期徒刑伍│
│  │  │            │        │        │            │              │  月，如易科罰金，以│
│  │  │            │        │        │            │              │  新臺幣壹仟元折算壹│
│  │  │            │        │        │            │              │  日。扣案如附表二、│
│  │  │            │        │        │            │              │  三所示之物，均沒收│
│  │  │            │        │        │            │              │  。                │
│  │  │            │        │        │            │              │3.林耀華共同犯詐欺取│
│  │  │            │        │        │            │              │  財罪，處有期徒刑伍│
│  │  │            │        │        │            │              │  月，如易科罰金，以│
│  │  │            │        │        │            │              │  新臺幣壹仟元折算壹│
│  │  │            │        │        │            │              │  日。扣案如附表二、│
│  │  │            │        │        │            │              │  三所示之物，均沒收│
│  │  │            │        │        │            │              │  。                │
│  │  │            │        │        │            │              │4.謝宜哲共同犯詐欺取│
│  │  │            │        │        │            │              │  財罪，處有期徒刑肆│
│  │  │            │        │        │            │              │  月，如易科罰金，以│
│  │  │            │        │        │            │              │  新臺幣壹仟元折算壹│
│  │  │            │        │        │            │              │  日。扣案如附表二、│
│  │  │            │        │        │            │              │  三所示之物，均沒收│
│  │  │            │        │        │            │              │  。                │
│  │  │            │        │        │            │              │5.吳旻軒共同犯詐欺取│
│  │  │            │        │        │            │              │  財罪，處有期徒刑肆│
│  │  │            │        │        │            │              │  月，如易科罰金，以│
│  │  │            │        │        │            │              │  新臺幣壹仟元折算壹│
│  │  │            │        │        │            │              │  日。扣案如附表二、│
│  │  │            │        │        │            │              │  三所示之物，均沒收│
│  │  │            │        │        │            │              │  。                │
├─┼─┼──────┼────┼────┼──────┼───────┼──────────┤
│3 │不│98.12.28中午│不詳    │14,000  │偵二卷第25頁│賴駿林、陳芃│1.黃琦瑞共同犯詐欺取│
│  │明│12時52分許  │        │        │反面之行動電│、黃琦瑞、武元│  財罪，處有期徒刑肆│
│  │  │            │        │        │話門號      │鐘、林耀華、王│  月，如易科罰金，以│
│  │  │            │        │        │0000000000號│佳駿、江檳成、│  新臺幣壹仟元折算壹│
│  │  │            │        │        │之監聽譯文。│謝宜哲、吳旻軒│  日。扣案如附表二、│
│  │  │            │        │        │            │等9人共犯。   │  三所示之物，均沒收│
│  │  │            │        │        │            │              │  。                │
│  │  │            │        │        │            │              │2.武元鐘共同犯詐欺取│
│  │  │            │        │        │            │              │  財罪，處有期徒刑肆│
│  │  │            │        │        │            │              │  月，如易科罰金，以│
│  │  │            │        │        │            │              │  新臺幣壹仟元折算壹│
│  │  │            │        │        │            │              │  日。扣案如附表二、│
│  │  │            │        │        │            │              │  三所示之物，均沒收│
│  │  │            │        │        │            │              │  。                │
│  │  │            │        │        │            │              │3.林耀華共同犯詐欺取│
│  │  │            │        │        │            │              │  財罪，處有期徒刑肆│
│  │  │            │        │        │            │              │  月，如易科罰金，以│
│  │  │            │        │        │            │              │  新臺幣壹仟元折算壹│
│  │  │            │        │        │            │              │  日。扣案如附表二、│
│  │  │            │        │        │            │              │  三所示之物，均沒收│
│  │  │            │        │        │            │              │  。                │
│  │  │            │        │        │            │              │4.謝宜哲共同犯詐欺取│
│  │  │            │        │        │            │              │  財罪，處有期徒刑│
│  │  │            │        │        │            │              │  月，如易科罰金，以│
│  │  │            │        │        │            │              │  新臺幣壹仟元折算壹│
│  │  │            │        │        │            │              │  日。扣案如附表二、│
│  │  │            │        │        │            │              │  三所示之物，均沒收│
│  │  │            │        │        │            │              │  。                │
│  │  │            │        │        │            │              │5.吳旻軒共同犯詐欺取│
│  │  │            │        │        │            │              │  財罪，處有期徒刑│
│  │  │            │        │        │            │              │  月，如易科罰金，以│
│  │  │            │        │        │            │              │  新臺幣壹仟元折算壹│
│  │  │            │        │        │            │              │  日。扣案如附表二、│
│  │  │            │        │        │            │              │  三所示之物，均沒收│
│  │  │            │        │        │            │              │  。                │
├─┼─┼──────┼────┼────┼──────┼───────┼──────────┤
│4 │不│98.12.28下午│不詳    │13,800  │偵二卷第25頁│賴駿林、陳芃│1.黃琦瑞共同犯詐欺取│
│  │明│1時34分許   │        │        │反面之行動電│、黃琦瑞、武元│  財罪，處有期徒刑肆│
│  │  │            │        │        │話門號      │鐘、林耀華、王│  月，如易科罰金，以│
│  │  │            │        │        │0000000000號│佳駿、江檳成、│  新臺幣壹仟元折算壹│
│  │  │            │        │        │之監聽譯文。│謝宜哲、吳旻軒│  日。扣案如附表二、│
│  │  │            │        │        │            │等9人共犯。   │  三所示之物，均沒收│
│  │  │            │        │        │            │              │  。                │
│  │  │            │        │        │            │              │2.武元鐘共同犯詐欺取│
│  │  │            │        │        │            │              │  財罪，處有期徒刑肆│
│  │  │            │        │        │            │              │  月，如易科罰金，以│
│  │  │            │        │        │            │              │  新臺幣壹仟元折算壹│
│  │  │            │        │        │            │              │  日。扣案如附表二、│
│  │  │            │        │        │            │              │  三所示之物，均沒收│
│  │  │            │        │        │            │              │  。                │
│  │  │            │        │        │            │              │3.林耀華共同犯詐欺取│
│  │  │            │        │        │            │              │  財罪，處有期徒刑肆│
│  │  │            │        │        │            │              │  月，如易科罰金，以│
│  │  │            │        │        │            │              │  新臺幣壹仟元折算壹│
│  │  │            │        │        │            │              │  日。扣案如附表二、│
│  │  │            │        │        │            │              │  三所示之物，均沒收│
│  │  │            │        │        │            │              │  。                │
│  │  │            │        │        │            │              │4.謝宜哲共同犯詐欺取│
│  │  │            │        │        │            │              │  財罪，處有期徒刑│
│  │  │            │        │        │            │              │  月，如易科罰金，以│
│  │  │            │        │        │            │              │  新臺幣壹仟元折算壹│
│  │  │            │        │        │            │              │  日。扣案如附表二、│
│  │  │            │        │        │            │              │  三所示之物，均沒收│
│  │  │            │        │        │            │              │  。                │
│  │  │            │        │        │            │              │5.吳旻軒共同犯詐欺取│
│  │  │            │        │        │            │              │  財罪，處有期徒刑│
│  │  │            │        │        │            │              │  月，如易科罰金，以│
│  │  │            │        │        │            │              │  新臺幣壹仟元折算壹│
│  │  │            │        │        │            │              │  日。扣案如附表二、│
│  │  │            │        │        │            │              │  三所示之物，均沒收│
│  │  │            │        │        │            │              │  。                │
├─┼─┼──────┼────┼────┼──────┼───────┼──────────┤
│5 │不│98.12.30上午│不詳    │9,000   │偵二卷第25頁│賴駿林、陳芃│1.黃琦瑞共同犯詐欺取│
│  │明│10時41分許  │        │        │反面之行動電│、黃琦瑞、武元│  財罪，處有期徒刑肆│
│  │  │            │        │        │話門號      │鐘、林耀華、王│  月，如易科罰金，以│
│  │  │            │        │        │0000000000號│佳駿、江檳成、│  新臺幣壹仟元折算壹│
│  │  │            │        │        │之監聽譯文。│謝宜哲、吳旻軒│  日。扣案如附表二、│
│  │  │            │        │        │            │等9人共犯。   │  三所示之物，均沒收│
│  │  │            │        │        │            │              │  。                │
│  │  │            │        │        │            │              │2.武元鐘共同犯詐欺取│
│  │  │            │        │        │            │              │  財罪，處有期徒刑肆│
│  │  │            │        │        │            │              │  月，如易科罰金，以│
│  │  │            │        │        │            │              │  新臺幣壹仟元折算壹│
│  │  │            │        │        │            │              │  日。扣案如附表二、│
│  │  │            │        │        │            │              │  三所示之物，均沒收│
│  │  │            │        │        │            │              │  。                │
│  │  │            │        │        │            │              │3.林耀華共同犯詐欺取│
│  │  │            │        │        │            │              │  財罪，處有期徒刑肆│
│  │  │            │        │        │            │              │  月，如易科罰金，以│
│  │  │            │        │        │            │              │  新臺幣壹仟元折算壹│
│  │  │            │        │        │            │              │  日。扣案如附表二、│
│  │  │            │        │        │            │              │  三所示之物，均沒收│
│  │  │            │        │        │            │              │  。                │
│  │  │            │        │        │            │              │4.謝宜哲共同犯詐欺取│
│  │  │            │        │        │            │              │  財罪，處有期徒刑│
│  │  │            │        │        │            │              │  月，如易科罰金，以│
│  │  │            │        │        │            │              │  新臺幣壹仟元折算壹│
│  │  │            │        │        │            │              │  日。扣案如附表二、│
│  │  │            │        │        │            │              │  三所示之物，均沒收│
│  │  │            │        │        │            │              │  。                │
│  │  │            │        │        │            │              │5.吳旻軒共同犯詐欺取│
│  │  │            │        │        │            │              │  財罪，處有期徒刑│
│  │  │            │        │        │            │              │  月，如易科罰金，以│
│  │  │            │        │        │            │              │  新臺幣壹仟元折算壹│
│  │  │            │        │        │            │              │  日。扣案如附表二、│
│  │  │            │        │        │            │              │  三所示之物，均沒收│
│  │  │            │        │        │            │              │  。                │
├─┼─┼──────┼────┼────┼──────┼───────┼──────────┤
│6 │不│98.12.30下午│不詳    │3,100   │偵二卷第25頁│賴駿林、陳芃│1.黃琦瑞共同犯詐欺取│
│  │明│3時4分許    │        │        │反面之行動電│、黃琦瑞、武元│  財罪，處有期徒刑肆│
│  │  │            │        │        │話門號      │鐘、林耀華、王│  月，如易科罰金，以│
│  │  │            │        │        │0000000000號│佳駿、江檳成、│  新臺幣壹仟元折算壹│
│  │  │            │        │        │之監聽譯文。│謝宜哲、吳旻軒│  日。扣案如附表二、│
│  │  │            │        │        │            │等9人共犯。   │  三所示之物，均沒收│
│  │  │            │        │        │            │              │  。                │
│  │  │            │        │        │            │              │2.武元鐘共同犯詐欺取│
│  │  │            │        │        │            │              │  財罪，處有期徒刑肆│
│  │  │            │        │        │            │              │  月，如易科罰金，以│
│  │  │            │        │        │            │              │  新臺幣壹仟元折算壹│
│  │  │            │        │        │            │              │  日。扣案如附表二、│
│  │  │            │        │        │            │              │  三所示之物，均沒收│
│  │  │            │        │        │            │              │  。                │
│  │  │            │        │        │            │              │3.林耀華共同犯詐欺取│
│  │  │            │        │        │            │              │  財罪，處有期徒刑肆│
│  │  │            │        │        │            │              │  月，如易科罰金，以│
│  │  │            │        │        │            │              │  新臺幣壹仟元折算壹│
│  │  │            │        │        │            │              │  日。扣案如附表二、│
│  │  │            │        │        │            │              │  三所示之物，均沒收│
│  │  │            │        │        │            │              │  。                │
│  │  │            │        │        │            │              │4.謝宜哲共同犯詐欺取│
│  │  │            │        │        │            │              │  財罪，處有期徒刑│
│  │  │            │        │        │            │              │  月，如易科罰金，以│
│  │  │            │        │        │            │              │  新臺幣壹仟元折算壹│
│  │  │            │        │        │            │              │  日。扣案如附表二、│
│  │  │            │        │        │            │              │  三所示之物，均沒收│
│  │  │            │        │        │            │              │  。                │
│  │  │            │        │        │            │              │5.吳旻軒共同犯詐欺取│
│  │  │            │        │        │            │              │  財罪，處有期徒刑│
│  │  │            │        │        │            │              │  月，如易科罰金，以│
│  │  │            │        │        │            │              │  新臺幣壹仟元折算壹│
│  │  │            │        │        │            │              │  日。扣案如附表二、│
│  │  │            │        │        │            │              │  三所示之物，均沒收│
│  │  │            │        │        │            │              │  。                │
├─┼─┼──────┼────┼────┼──────┼───────┼──────────┤
│7 │不│98.12.30下午│不詳    │31,200  │偵二卷第25頁│賴駿林、陳芃│1.黃琦瑞共同犯詐欺取│
│  │明│3時13分許   │        │        │反面之行動電│、黃琦瑞、武元│  財罪，處有期徒刑伍│
│  │  │            │        │        │話門號      │鐘、林耀華、王│  月，如易科罰金，以│
│  │  │            │        │        │0000000000號│佳駿、江檳成、│  新臺幣壹仟元折算壹│
│  │  │            │        │        │之監聽譯文。│謝宜哲、吳旻軒│  日。扣案如附表二、│
│  │  │            │        │        │            │等9人共犯。   │  三所示之物，均沒收│
│  │  │            │        │        │            │              │  。                │
│  │  │            │        │        │            │              │2.武元鐘共同犯詐欺取│
│  │  │            │        │        │            │              │  財罪，處有期徒刑伍│
│  │  │            │        │        │            │              │  月，如易科罰金，以│
│  │  │            │        │        │            │              │  新臺幣壹仟元折算壹│
│  │  │            │        │        │            │              │  日。扣案如附表二、│
│  │  │            │        │        │            │              │  三所示之物，均沒收│
│  │  │            │        │        │            │              │  。                │
│  │  │            │        │        │            │              │3.林耀華共同犯詐欺取│
│  │  │            │        │        │            │              │  財罪，處有期徒刑伍│
│  │  │            │        │        │            │              │  月，如易科罰金，以│
│  │  │            │        │        │            │              │  新臺幣壹仟元折算壹│
│  │  │            │        │        │            │              │  日。扣案如附表二、│
│  │  │            │        │        │            │              │  三所示之物，均沒收│
│  │  │            │        │        │            │              │  。                │
│  │  │            │        │        │            │              │4.謝宜哲共同犯詐欺取│
│  │  │            │        │        │            │              │  財罪，處有期徒刑肆│
│  │  │            │        │        │            │              │  月，如易科罰金，以│
│  │  │            │        │        │            │              │  新臺幣壹仟元折算壹│
│  │  │            │        │        │            │              │  日。扣案如附表二、│
│  │  │            │        │        │            │              │  三所示之物，均沒收│
│  │  │            │        │        │            │              │  。                │
│  │  │            │        │        │            │              │5.吳旻軒共同犯詐欺取│
│  │  │            │        │        │            │              │  財罪，處有期徒刑肆│
│  │  │            │        │        │            │              │  月，如易科罰金，以│
│  │  │            │        │        │            │              │  新臺幣壹仟元折算壹│
│  │  │            │        │        │            │              │  日。扣案如附表二、│
│  │  │            │        │        │            │              │  三所示之物，均沒收│
│  │  │            │        │        │            │              │  。                │
├─┼─┼──────┼────┼────┼──────┼───────┼──────────┤
│8 │不│98.12.30下午│不詳    │30,800  │偵二卷第26頁│賴駿林、陳芃│1.黃琦瑞共同犯詐欺取│
│  │明│3時15分許   │        │        │正面之行動電│、黃琦瑞、武元│  財罪，處有期徒刑伍│
│  │  │            │        │        │話門號      │鐘、林耀華、王│  月，如易科罰金，以│
│  │  │            │        │        │0000000000號│佳駿、江檳成、│  新臺幣壹仟元折算壹│
│  │  │            │        │        │之監聽譯文。│謝宜哲、吳旻軒│  日。扣案如附表二、│
│  │  │            │        │        │            │等9人共犯。   │  三所示之物，均沒收│
│  │  │            │        │        │            │              │  。                │
│  │  │            │        │        │            │              │2.武元鐘共同犯詐欺取│
│  │  │            │        │        │            │              │  財罪，處有期徒刑伍│
│  │  │            │        │        │            │              │  月，如易科罰金，以│
│  │  │            │        │        │            │              │  新臺幣壹仟元折算壹│
│  │  │            │        │        │            │              │  日。扣案如附表二、│
│  │  │            │        │        │            │              │  三所示之物，均沒收│
│  │  │            │        │        │            │              │  。                │
│  │  │            │        │        │            │              │3.林耀華共同犯詐欺取│
│  │  │            │        │        │            │              │  財罪，處有期徒刑伍│
│  │  │            │        │        │            │              │  月，如易科罰金，以│
│  │  │            │        │        │            │              │  新臺幣壹仟元折算壹│
│  │  │            │        │        │            │              │  日。扣案如附表二、│
│  │  │            │        │        │            │              │  三所示之物，均沒收│
│  │  │            │        │        │            │              │  。                │
│  │  │            │        │        │            │              │4.謝宜哲共同犯詐欺取│
│  │  │            │        │        │            │              │  財罪，處有期徒刑肆│
│  │  │            │        │        │            │              │  月，如易科罰金，以│
│  │  │            │        │        │            │              │  新臺幣壹仟元折算壹│
│  │  │            │        │        │            │              │  日。扣案如附表二、│
│  │  │            │        │        │            │              │  三所示之物，均沒收│
│  │  │            │        │        │            │              │  。                │
│  │  │            │        │        │            │              │5.吳旻軒共同犯詐欺取│
│  │  │            │        │        │            │              │  財罪，處有期徒刑肆│
│  │  │            │        │        │            │              │  月，如易科罰金，以│
│  │  │            │        │        │            │              │  新臺幣壹仟元折算壹│
│  │  │            │        │        │            │              │  日。扣案如附表二、│
│  │  │            │        │        │            │              │  三所示之物，均沒收│
│  │  │            │        │        │            │              │  。                │
├─┼─┼──────┼────┼────┼──────┼───────┼──────────┤
│9 │不│98.12.30下午│不詳    │17,800  │偵二卷第26頁│賴駿林、陳芃│1.黃琦瑞共同犯詐欺取│
│  │明│3時41分許   │        │        │正面之行動電│、黃琦瑞、武元│  財罪，處有期徒刑肆│
│  │  │            │        │        │話門號      │鐘、林耀華、王│  月，如易科罰金，以│
│  │  │            │        │        │0000000000號│佳駿、江檳成、│  新臺幣壹仟元折算壹│
│  │  │            │        │        │之監聽譯文。│謝宜哲、吳旻軒│  日。扣案如附表二、│
│  │  │            │        │        │            │等9人共犯。   │  三所示之物，均沒收│
│  │  │            │        │        │            │              │  。                │
│  │  │            │        │        │            │              │2.武元鐘共同犯詐欺取│
│  │  │            │        │        │            │              │  財罪，處有期徒刑肆│
│  │  │            │        │        │            │              │  月，如易科罰金，以│
│  │  │            │        │        │            │              │  新臺幣壹仟元折算壹│
│  │  │            │        │        │            │              │  日。扣案如附表二、│
│  │  │            │        │        │            │              │  三所示之物，均沒收│
│  │  │            │        │        │            │              │  。                │
│  │  │            │        │        │            │              │3.林耀華共同犯詐欺取│
│  │  │            │        │        │            │              │  財罪，處有期徒刑肆│
│  │  │            │        │        │            │              │  月，如易科罰金，以│
│  │  │            │        │        │            │              │  新臺幣壹仟元折算壹│
│  │  │            │        │        │            │              │  日。扣案如附表二、│
│  │  │            │        │        │            │              │  三所示之物，均沒收│
│  │  │            │        │        │            │              │  。                │
│  │  │            │        │        │            │              │4.謝宜哲共同犯詐欺取│
│  │  │            │        │        │            │              │  財罪，處有期徒刑│
│  │  │            │        │        │            │              │  月，如易科罰金，以│
│  │  │            │        │        │            │              │  新臺幣壹仟元折算壹│
│  │  │            │        │        │            │              │  日。扣案如附表二、│
│  │  │            │        │        │            │              │  三所示之物，均沒收│
│  │  │            │        │        │            │              │  。                │
│  │  │            │        │        │            │              │5.吳旻軒共同犯詐欺取│
│  │  │            │        │        │            │              │  財罪，處有期徒刑│
│  │  │            │        │        │            │              │  月，如易科罰金，以│
│  │  │            │        │        │            │              │  新臺幣壹仟元折算壹│
│  │  │            │        │        │            │              │  日。扣案如附表二、│
│  │  │            │        │        │            │              │  三所示之物，均沒收│
│  │  │            │        │        │            │              │  。                │
├─┼─┼──────┼────┼────┼──────┼───────┼──────────┤
│10│不│98.12.31中午│不詳    │32,600  │偵二卷第26頁│賴駿林、陳芃│1.黃琦瑞共同犯詐欺取│
│  │明│12時49分許  │        │        │正面之行動電│、黃琦瑞、武元│  財罪，處有期徒刑伍│
│  │  │            │        │        │話門號      │鐘、林耀華、王│  月，如易科罰金，以│
│  │  │            │        │        │0000000000號│佳駿、江檳成、│  新臺幣壹仟元折算壹│
│  │  │            │        │        │之監聽譯文。│謝宜哲、吳旻軒│  日。扣案如附表二、│
│  │  │            │        │        │            │等9人共犯。   │  三所示之物，均沒收│
│  │  │            │        │        │            │              │  。                │
│  │  │            │        │        │            │              │2.武元鐘共同犯詐欺取│
│  │  │            │        │        │            │              │  財罪，處有期徒刑伍│
│  │  │            │        │        │            │              │  月，如易科罰金，以│
│  │  │            │        │        │            │              │  新臺幣壹仟元折算壹│
│  │  │            │        │        │            │              │  日。扣案如附表二、│
│  │  │            │        │        │            │              │  三所示之物，均沒收│
│  │  │            │        │        │            │              │  。                │
│  │  │            │        │        │            │              │3.林耀華共同犯詐欺取│
│  │  │            │        │        │            │              │  財罪，處有期徒刑伍│
│  │  │            │        │        │            │              │  月，如易科罰金，以│
│  │  │            │        │        │            │              │  新臺幣壹仟元折算壹│
│  │  │            │        │        │            │              │  日。扣案如附表二、│
│  │  │            │        │        │            │              │  三所示之物，均沒收│
│  │  │            │        │        │            │              │  。                │
│  │  │            │        │        │            │              │4.謝宜哲共同犯詐欺取│
│  │  │            │        │        │            │              │  財罪，處有期徒刑肆│
│  │  │            │        │        │            │              │  月，如易科罰金，以│
│  │  │            │        │        │            │              │  新臺幣壹仟元折算壹│
│  │  │            │        │        │            │              │  日。扣案如附表二、│
│  │  │            │        │        │            │              │  三所示之物，均沒收│
│  │  │            │        │        │            │              │  。                │
│  │  │            │        │        │            │              │5.吳旻軒共同犯詐欺取│
│  │  │            │        │        │            │              │  財罪，處有期徒刑肆│
│  │  │            │        │        │            │              │  月，如易科罰金，以│
│  │  │            │        │        │            │              │  新臺幣壹仟元折算壹│
│  │  │            │        │        │            │              │  日。扣案如附表二、│
│  │  │            │        │        │            │              │  三所示之物，均沒收│
│  │  │            │        │        │            │              │  。                │
├─┼─┼──────┼────┼────┼──────┼───────┼──────────┤
│11│不│99.1.14下午6│不詳    │76,342  │偵二卷第27頁│賴駿林、陳芃│1.黃琦瑞共同犯詐欺取│
│  │明│時9分許     │        │        │反面之行動電│、黃琦瑞、武元│  財罪，處有期徒刑伍│
│  │  │            │        │        │話門號      │鐘、林耀華、王│  月，如易科罰金，以│
│  │  │            │        │        │0000000000號│佳駿、江檳成、│  新臺幣壹仟元折算壹│
│  │  │            │        │        │之監聽譯文。│謝宜哲、吳旻軒│  日。扣案如附表二、│
│  │  │            │        │        │            │、黃馨慧等10人│  三所示之物，均沒收│
│  │  │            │        │        │            │共犯。        │  。                │
│  │  │            │        │        │            │              │2.武元鐘共同犯詐欺取│
│  │  │            │        │        │            │              │  財罪，處有期徒刑肆│
│  │  │            │        │        │            │              │  月，如易科罰金，以│
│  │  │            │        │        │            │              │  新臺幣壹仟元折算壹│
│  │  │            │        │        │            │              │  日。扣案如附表二、│
│  │  │            │        │        │            │              │  三所示之物，均沒收│
│  │  │            │        │        │            │              │  。                │
│  │  │            │        │        │            │              │3.林耀華共同犯詐欺取│
│  │  │            │        │        │            │              │  財罪，處有期徒刑伍│
│  │  │            │        │        │            │              │  月，如易科罰金，以│
│  │  │            │        │        │            │              │  新臺幣壹仟元折算壹│
│  │  │            │        │        │            │              │  日。扣案如附表二、│
│  │  │            │        │        │            │              │  三所示之物，均沒收│
│  │  │            │        │        │            │              │  。                │
│  │  │            │        │        │            │              │4.謝宜哲共同犯詐欺取│
│  │  │            │        │        │            │              │  財罪，處有期徒刑肆│
│  │  │            │        │        │            │              │  月，如易科罰金，以│
│  │  │            │        │        │            │              │  新臺幣壹仟元折算壹│
│  │  │            │        │        │            │              │  日。扣案如附表二、│
│  │  │            │        │        │            │              │  三所示之物，均沒收│
│  │  │            │        │        │            │              │  。                │
│  │  │            │        │        │            │              │5.吳旻軒共同犯詐欺取│
│  │  │            │        │        │            │              │  財罪，處有期徒刑肆│
│  │  │            │        │        │            │              │  月，如易科罰金，以│
│  │  │            │        │        │            │              │  新臺幣壹仟元折算壹│
│  │  │            │        │        │            │              │  日。扣案如附表二、│
│  │  │            │        │        │            │              │  三所示之物，均沒收│
│  │  │            │        │        │            │              │  。                │
├─┼─┼──────┼────┼────┼──────┼───────┼──────────┤
│12│不│99.1.15某時 │不詳    │6,724   │偵二卷第27頁│賴駿林、陳芃│1.黃琦瑞共同犯詐欺取│
│  │明│（譯文時間：│        │        │反面之行動電│、黃琦瑞、武元│  財罪，處有期徒刑肆│
│  │  │同日下午4時 │        │        │話門號      │鐘、林耀華、王│  月，如易科罰金，以│
│  │  │53分許）    │        │        │0000000000號│佳駿、江檳成、│  新臺幣壹仟元折算壹│
│  │  │            │        │        │之監聽譯文。│謝宜哲、吳旻軒│  日。扣案如附表二、│
│  │  │            │        │        │            │、黃馨慧等10人│  三所示之物，均沒收│
│  │  │            │        │        │            │共犯。        │  。                │
│  │  │            │        │        │            │              │2.武元鐘共同犯詐欺取│
│  │  │            │        │        │            │              │  財罪，處有期徒刑│
│  │  │            │        │        │            │              │  月，如易科罰金，以│
│  │  │            │        │        │            │              │  新臺幣壹仟元折算壹│
│  │  │            │        │        │            │              │  日。扣案如附表二、│
│  │  │            │        │        │            │              │  三所示之物，均沒收│
│  │  │            │        │        │            │              │  。                │
│  │  │            │        │        │            │              │3.林耀華共同犯詐欺取│
│  │  │            │        │        │            │              │  財罪，處有期徒刑肆│
│  │  │            │        │        │            │              │  月，如易科罰金，以│
│  │  │            │        │        │            │              │  新臺幣壹仟元折算壹│
│  │  │            │        │        │            │              │  日。扣案如附表二、│
│  │  │            │        │        │            │              │  三所示之物，均沒收│
│  │  │            │        │        │            │              │  。                │
│  │  │            │        │        │            │              │4.謝宜哲共同犯詐欺取│
│  │  │            │        │        │            │              │  財罪，處有期徒刑│
│  │  │            │        │        │            │              │  月，如易科罰金，以│
│  │  │            │        │        │            │              │  新臺幣壹仟元折算壹│
│  │  │            │        │        │            │              │  日。扣案如附表二、│
│  │  │            │        │        │            │              │  三所示之物，均沒收│
│  │  │            │        │        │            │              │  。                │
│  │  │            │        │        │            │              │5.吳旻軒共同犯詐欺取│
│  │  │            │        │        │            │              │  財罪，處有期徒刑│
│  │  │            │        │        │            │              │  月，如易科罰金，以│
│  │  │            │        │        │            │              │  新臺幣壹仟元折算壹│
│  │  │            │        │        │            │              │  日。扣案如附表二、│
│  │  │            │        │        │            │              │  三所示之物，均沒收│
│  │  │            │        │        │            │              │  。                │
├─┼─┼──────┼────┼────┼──────┼───────┼──────────┤
│13│不│99.1.15至   │不詳    │1,800   │偵二卷第27頁│賴駿林、陳芃│1.黃琦瑞共同犯詐欺取│
│  │明│99.1.16下午5│        │        │反面之行動電│、黃琦瑞、武元│  財罪，處有期徒刑肆│
│  │  │時29分間。  │        │        │話門號      │鐘、林耀華、王│  月，如易科罰金，以│
│  │  │（譯文時間：│        │        │0000000000號│佳駿、江檳成、│  新臺幣壹仟元折算壹│
│  │  │99.1.16下午5│        │        │之監聽譯文。│謝宜哲、黃馨慧│  日。扣案如附表二、│
│  │  │時29分許）  │        │        │            │等9人共犯。   │  三所示之物，均沒收│
│  │  │            │        │        │            │              │  。                │
│  │  │            │        │        │            │              │2.武元鐘共同犯詐欺取│
│  │  │            │        │        │            │              │  財罪，處有期徒刑│
│  │  │            │        │        │            │              │  月，如易科罰金，以│
│  │  │            │        │        │            │              │  新臺幣壹仟元折算壹│
│  │  │            │        │        │            │              │  日。扣案如附表二、│
│  │  │            │        │        │            │              │  三所示之物，均沒收│
│  │  │            │        │        │            │              │  。                │
│  │  │            │        │        │            │              │3.林耀華共同犯詐欺取│
│  │  │            │        │        │            │              │  財罪，處有期徒刑肆│
│  │  │            │        │        │            │              │  月，如易科罰金，以│
│  │  │            │        │        │            │              │  新臺幣壹仟元折算壹│
│  │  │            │        │        │            │              │  日。扣案如附表二、│
│  │  │            │        │        │            │              │  三所示之物，均沒收│
│  │  │            │        │        │            │              │  。                │
│  │  │            │        │        │            │              │4.謝宜哲共同犯詐欺取│
│  │  │            │        │        │            │              │  財罪，處有期徒刑│
│  │  │            │        │        │            │              │  月，如易科罰金，以│
│  │  │            │        │        │            │              │  新臺幣壹仟元折算壹│
│  │  │            │        │        │            │              │  日。扣案如附表二、│
│  │  │            │        │        │            │              │  三所示之物，均沒收│
│  │  │            │        │        │            │              │  。                │
├─┼─┼──────┼────┼────┼──────┼───────┼──────────┤
│14│不│99.1.16某時 │不詳    │60,900  │偵二卷第27頁│賴駿林、陳芃│1.黃琦瑞共同犯詐欺取│
│  │明│（譯文時間：│        │        │反面之行動電│、黃琦瑞、武元│  財罪，處有期徒刑伍│
│  │  │同日下午5時 │        │        │話門號      │鐘、林耀華、王│  月，如易科罰金，以│
│  │  │29分許）    │        │        │0000000000號│佳駿、江檳成、│  新臺幣壹仟元折算壹│
│  │  │            │        │        │之監聽譯文。│謝宜哲、黃馨慧│  日。扣案如附表二、│
│  │  │            │        │        │            │等9人共犯。   │  三所示之物，均沒收│
│  │  │            │        │        │            │              │  。                │
│  │  │            │        │        │            │              │2.武元鐘共同犯詐欺取│
│  │  │            │        │        │            │              │  財罪，處有期徒刑肆│
│  │  │            │        │        │            │              │  月，如易科罰金，以│
│  │  │            │        │        │            │              │  新臺幣壹仟元折算壹│
│  │  │            │        │        │            │              │  日。扣案如附表二、│
│  │  │            │        │        │            │              │  三所示之物，均沒收│
│  │  │            │        │        │            │              │  。                │
│  │  │            │        │        │            │              │3.林耀華共同犯詐欺取│
│  │  │            │        │        │            │              │  財罪，處有期徒刑伍│
│  │  │            │        │        │            │              │  月，如易科罰金，以│
│  │  │            │        │        │            │              │  新臺幣壹仟元折算壹│
│  │  │            │        │        │            │              │  日。扣案如附表二、│
│  │  │            │        │        │            │              │  三所示之物，均沒收│
│  │  │            │        │        │            │              │  。                │
│  │  │            │        │        │            │              │4.謝宜哲共同犯詐欺取│
│  │  │            │        │        │            │              │  財罪，處有期徒刑肆│
│  │  │            │        │        │            │              │  月，如易科罰金，以│
│  │  │            │        │        │            │              │  新臺幣壹仟元折算壹│
│  │  │            │        │        │            │              │  日。扣案如附表二、│
│  │  │            │        │        │            │              │  三所示之物，均沒收│
│  │  │            │        │        │            │              │  。                │
├─┼─┼──────┼────┼────┼──────┼───────┼──────────┤
│15│不│99.1.17某時 │不詳    │228,000 │偵二卷第27頁│賴駿林、陳芃│1.黃琦瑞共同犯詐欺取│
│  │明│（譯文時間：│        │        │反面之行動電│、黃琦瑞、武元│  財罪，處有期徒刑陸│
│  │  │下午5時28分 │        │        │話門號      │鐘、林耀華、王│  月，如易科罰金，以│
│  │  │許）        │        │        │0000000000號│佳駿、江檳成、│  新臺幣壹仟元折算壹│
│  │  │            │        │        │之監聽譯文。│謝宜哲、黃馨慧│  日。扣案如附表二、│
│  │  │            │        │        │            │等9人共犯。   │  三所示之物，均沒收│
│  │  │            │        │        │            │              │  。                │
│  │  │            │        │        │            │              │2.武元鐘共同犯詐欺取│
│  │  │            │        │        │            │              │  財罪，處有期徒刑伍│
│  │  │            │        │        │            │              │  月，如易科罰金，以│
│  │  │            │        │        │            │              │  新臺幣壹仟元折算壹│
│  │  │            │        │        │            │              │  日。扣案如附表二、│
│  │  │            │        │        │            │              │  三所示之物，均沒收│
│  │  │            │        │        │            │              │  。                │
│  │  │            │        │        │            │              │3.林耀華共同犯詐欺取│
│  │  │            │        │        │            │              │  財罪，處有期徒刑陸│
│  │  │            │        │        │            │              │  月，如易科罰金，以│
│  │  │            │        │        │            │              │  新臺幣壹仟元折算壹│
│  │  │            │        │        │            │              │  日。扣案如附表二、│
│  │  │            │        │        │            │              │  三所示之物，均沒收│
│  │  │            │        │        │            │              │  。                │
│  │  │            │        │        │            │              │4.謝宜哲共同犯詐欺取│
│  │  │            │        │        │            │              │  財罪，處有期徒刑伍│
│  │  │            │        │        │            │              │  月，如易科罰金，以│
│  │  │            │        │        │            │              │  新臺幣壹仟元折算壹│
│  │  │            │        │        │            │              │  日。扣案如附表二、│
│  │  │            │        │        │            │              │  三所示之物，均沒收│
│  │  │            │        │        │            │              │  。                │
├─┼─┼──────┼────┼────┼──────┼───────┼──────────┤
│16│不│99.2.1某時（│不詳    │36,200  │偵二卷第57頁│賴駿林、陳芃│1.黃琦瑞共同犯詐欺取│
│  │明│譯文時間：同│        │        │正面之行動電│、黃琦瑞、武元│  財罪，處有期徒刑伍│
│  │  │日下午6時7分│        │        │話門號      │鐘、林耀華、謝│  月，如易科罰金，以│
│  │  │許）        │        │        │0000000000號│宜哲、黃馨慧等│  新臺幣壹仟元折算壹│
│  │  │            │        │        │之監聽譯文。│7人共犯。     │  日。扣案如附表二、│
│  │  │            │        │        │            │              │  三所示之物，均沒收│
│  │  │            │        │        │            │              │  。                │
│  │  │            │        │        │            │              │2.武元鐘共同犯詐欺取│
│  │  │            │        │        │            │              │  財罪，處有期徒刑肆│
│  │  │            │        │        │            │              │  月，如易科罰金，以│
│  │  │            │        │        │            │              │  新臺幣壹仟元折算壹│
│  │  │            │        │        │            │              │  日。扣案如附表二、│
│  │  │            │        │        │            │              │  三所示之物，均沒收│
│  │  │            │        │        │            │              │  。                │
│  │  │            │        │        │            │              │3.林耀華共同犯詐欺取│
│  │  │            │        │        │            │              │  財罪，處有期徒刑伍│
│  │  │            │        │        │            │              │  月，如易科罰金，以│
│  │  │            │        │        │            │              │  新臺幣壹仟元折算壹│
│  │  │            │        │        │            │              │  日。扣案如附表二、│
│  │  │            │        │        │            │              │  三所示之物，均沒收│
│  │  │            │        │        │            │              │  。                │
│  │  │            │        │        │            │              │4.謝宜哲共同犯詐欺取│
│  │  │            │        │        │            │              │  財罪，處有期徒刑肆│
│  │  │            │        │        │            │              │  月，如易科罰金，以│
│  │  │            │        │        │            │              │  新臺幣壹仟元折算壹│
│  │  │            │        │        │            │              │  日。扣案如附表二、│
│  │  │            │        │        │            │              │  三所示之物，均沒收│
│  │  │            │        │        │            │              │  。                │
├─┼─┼──────┼────┼────┼──────┼───────┼──────────┤
│17│不│99.2.4某時（│不詳    │2,800   │偵二卷第28頁│賴駿林、陳芃│1.黃琦瑞共同犯詐欺取│
│  │明│譯文時間：同│        │        │反面之行動電│、黃琦瑞、武元│  財罪，處有期徒刑肆│
│  │  │日下午7時9分│        │        │話門號      │鐘、林耀華、謝│  月，如易科罰金，以│
│  │  │許）        │        │        │0000000000號│宜哲、黃馨慧等│  新臺幣壹仟元折算壹│
│  │  │            │        │        │之監聽譯文。│7人共犯。     │  日。扣案如附表二、│
│  │  │            │        │        │            │              │  三所示之物，均沒收│
│  │  │            │        │        │            │              │  。                │
│  │  │            │        │        │            │              │2.武元鐘共同犯詐欺取│
│  │  │            │        │        │            │              │  財罪，處有期徒刑│
│  │  │            │        │        │            │              │  月，如易科罰金，以│
│  │  │            │        │        │            │              │  新臺幣壹仟元折算壹│
│  │  │            │        │        │            │              │  日。扣案如附表二、│
│  │  │            │        │        │            │              │  三所示之物，均沒收│
│  │  │            │        │        │            │              │  。                │
│  │  │            │        │        │            │              │3.林耀華共同犯詐欺取│
│  │  │            │        │        │            │              │  財罪，處有期徒刑肆│
│  │  │            │        │        │            │              │  月，如易科罰金，以│
│  │  │            │        │        │            │              │  新臺幣壹仟元折算壹│
│  │  │            │        │        │            │              │  日。扣案如附表二、│
│  │  │            │        │        │            │              │  三所示之物，均沒收│
│  │  │            │        │        │            │              │  。                │
│  │  │            │        │        │            │              │4.謝宜哲共同犯詐欺取│
│  │  │            │        │        │            │              │  財罪，處有期徒刑│
│  │  │            │        │        │            │              │  月，如易科罰金，以│
│  │  │            │        │        │            │              │  新臺幣壹仟元折算壹│
│  │  │            │        │        │            │              │  日。扣案如附表二、│
│  │  │            │        │        │            │              │  三所示之物，均沒收│
│  │  │            │        │        │            │              │  。                │
├─┼─┼──────┼────┼────┼──────┼───────┼──────────┤
│18│不│99.2.5某時（│不詳    │22,000  │偵二卷第29頁│賴駿林、陳芃│1.黃琦瑞共同犯詐欺取│
│  │明│譯文時間：同│        │        │反面之行動電│、黃琦瑞、武元│  財罪，處有期徒刑伍│
│  │  │日下午5時17 │        │        │話門號      │鐘、林耀華、謝│  月，如易科罰金，以│
│  │  │分許）      │        │        │0000000000號│宜哲、黃馨慧等│  新臺幣壹仟元折算壹│
│  │  │            │        │        │之監聽譯文。│7人共犯。     │  日。扣案如附表二、│
│  │  │            │        │        │            │              │  三所示之物，均沒收│
│  │  │            │        │        │            │              │  。                │
│  │  │            │        │        │            │              │2.武元鐘共同犯詐欺取│
│  │  │            │        │        │            │              │  財罪，處有期徒刑肆│
│  │  │            │        │        │            │              │  月，如易科罰金，以│
│  │  │            │        │        │            │              │  新臺幣壹仟元折算壹│
│  │  │            │        │        │            │              │  日。扣案如附表二、│
│  │  │            │        │        │            │              │  三所示之物，均沒收│
│  │  │            │        │        │            │              │  。                │
│  │  │            │        │        │            │              │3.林耀華共同犯詐欺取│
│  │  │            │        │        │            │              │  財罪，處有期徒刑伍│
│  │  │            │        │        │            │              │  月，如易科罰金，以│
│  │  │            │        │        │            │              │  新臺幣壹仟元折算壹│
│  │  │            │        │        │            │              │  日。扣案如附表二、│
│  │  │            │        │        │            │              │  三所示之物，均沒收│
│  │  │            │        │        │            │              │  。                │
│  │  │            │        │        │            │              │4.謝宜哲共同犯詐欺取│
│  │  │            │        │        │            │              │  財罪，處有期徒刑肆│
│  │  │            │        │        │            │              │  月，如易科罰金，以│
│  │  │            │        │        │            │              │  新臺幣壹仟元折算壹│
│  │  │            │        │        │            │              │  日。扣案如附表二、│
│  │  │            │        │        │            │              │  三所示之物，均沒收│
│  │  │            │        │        │            │              │  。                │
├─┼─┼──────┼────┼────┼──────┼───────┼──────────┤
│19│不│99.2.8某時（│不詳    │110,800 │偵二卷第28頁│賴駿林、陳芃│1.黃琦瑞共同犯詐欺取│
│  │明│譯文時間：同│        │        │反面之行動電│、黃琦瑞、武元│  財罪，處有期徒刑陸│
│  │  │日下午4時50 │        │        │話門號      │鐘、林耀華、謝│  月，如易科罰金，以│
│  │  │分許）      │        │        │0000000000號│宜哲、黃馨慧等│  新臺幣壹仟元折算壹│
│  │  │            │        │        │之監聽譯文。│7人共犯。     │  日。扣案如附表二、│
│  │  │            │        │        │            │              │  三所示之物，均沒收│
│  │  │            │        │        │            │              │  。                │
│  │  │            │        │        │            │              │2.武元鐘共同犯詐欺取│
│  │  │            │        │        │            │              │  財罪，處有期徒刑伍│
│  │  │            │        │        │            │              │  月，如易科罰金，以│
│  │  │            │        │        │            │              │  新臺幣壹仟元折算壹│
│  │  │            │        │        │            │              │  日。扣案如附表二、│
│  │  │            │        │        │            │              │  三所示之物，均沒收│
│  │  │            │        │        │            │              │  。                │
│  │  │            │        │        │            │              │3.林耀華共同犯詐欺取│
│  │  │            │        │        │            │              │  財罪，處有期徒刑陸│
│  │  │            │        │        │            │              │  月，如易科罰金，以│
│  │  │            │        │        │            │              │  新臺幣壹仟元折算壹│
│  │  │            │        │        │            │              │  日。扣案如附表二、│
│  │  │            │        │        │            │              │  三所示之物，均沒收│
│  │  │            │        │        │            │              │  。                │
│  │  │            │        │        │            │              │4.謝宜哲共同犯詐欺取│
│  │  │            │        │        │            │              │  財罪，處有期徒刑伍│
│  │  │            │        │        │            │              │  月，如易科罰金，以│
│  │  │            │        │        │            │              │  新臺幣壹仟元折算壹│
│  │  │            │        │        │            │              │  日。扣案如附表二、│
│  │  │            │        │        │            │              │  三所示之物，均沒收│
│  │  │            │        │        │            │              │  。                │
├─┼─┼──────┼────┼────┼──────┼───────┼──────────┤
│20│不│99.2.8某時（│不詳    │22,400  │偵二卷第29頁│賴駿林、陳芃│1.黃琦瑞共同犯詐欺取│
│  │明│譯文時間：同│        │        │反面之行動電│、黃琦瑞、武元│  財罪，處有期徒刑伍│
│  │  │日下午5時32 │        │        │話門號      │鐘、林耀華、謝│  月，如易科罰金，以│
│  │  │分許）      │        │        │0000000000號│宜哲、黃馨慧等│  新臺幣壹仟元折算壹│
│  │  │            │        │        │之監聽譯文。│7人共犯。     │  日。扣案如附表二、│
│  │  │            │        │        │            │              │  三所示之物，均沒收│
│  │  │            │        │        │            │              │  。                │
│  │  │            │        │        │            │              │2.武元鐘共同犯詐欺取│
│  │  │            │        │        │            │              │  財罪，處有期徒刑肆│
│  │  │            │        │        │            │              │  月，如易科罰金，以│
│  │  │            │        │        │            │              │  新臺幣壹仟元折算壹│
│  │  │            │        │        │            │              │  日。扣案如附表二、│
│  │  │            │        │        │            │              │  三所示之物，均沒收│
│  │  │            │        │        │            │              │  。                │
│  │  │            │        │        │            │              │3.林耀華共同犯詐欺取│
│  │  │            │        │        │            │              │  財罪，處有期徒刑伍│
│  │  │            │        │        │            │              │  月，如易科罰金，以│
│  │  │            │        │        │            │              │  新臺幣壹仟元折算壹│
│  │  │            │        │        │            │              │  日。扣案如附表二、│
│  │  │            │        │        │            │              │  三所示之物，均沒收│
│  │  │            │        │        │            │              │  。                │
│  │  │            │        │        │            │              │4.謝宜哲共同犯詐欺取│
│  │  │            │        │        │            │              │  財罪，處有期徒刑肆│
│  │  │            │        │        │            │              │  月，如易科罰金，以│
│  │  │            │        │        │            │              │  新臺幣壹仟元折算壹│
│  │  │            │        │        │            │              │  日。扣案如附表二、│
│  │  │            │        │        │            │              │  三所示之物，均沒收│
│  │  │            │        │        │            │              │  。                │
├─┼─┼──────┼────┼────┼──────┼───────┼──────────┤
│21│不│99.2.8某時（│不詳    │3,700   │偵二卷第29頁│賴駿林、陳芃│1.黃琦瑞共同犯詐欺取│
│  │明│譯文時間：同│        │        │反面之行動電│、黃琦瑞、武元│  財罪，處有期徒刑肆│
│  │  │日下午5時32 │        │        │話門號      │鐘、林耀華、謝│  月，如易科罰金，以│
│  │  │分許）      │        │        │0000000000號│宜哲、黃馨慧等│  新臺幣壹仟元折算壹│
│  │  │            │        │        │之監聽譯文。│7人共犯。     │  日。扣案如附表二、│
│  │  │            │        │        │            │              │  三所示之物，均沒收│
│  │  │            │        │        │            │              │  。                │
│  │  │            │        │        │            │              │2.武元鐘共同犯詐欺取│
│  │  │            │        │        │            │              │  財罪，處有期徒刑│
│  │  │            │        │        │            │              │  月，如易科罰金，以│
│  │  │            │        │        │            │              │  新臺幣壹仟元折算壹│
│  │  │            │        │        │            │              │  日。扣案如附表二、│
│  │  │            │        │        │            │              │  三所示之物，均沒收│
│  │  │            │        │        │            │              │  。                │
│  │  │            │        │        │            │              │3.林耀華共同犯詐欺取│
│  │  │            │        │        │            │              │  財罪，處有期徒刑肆│
│  │  │            │        │        │            │              │  月，如易科罰金，以│
│  │  │            │        │        │            │              │  新臺幣壹仟元折算壹│
│  │  │            │        │        │            │              │  日。扣案如附表二、│
│  │  │            │        │        │            │              │  三所示之物，均沒收│
│  │  │            │        │        │            │              │  。                │
│  │  │            │        │        │            │              │4.謝宜哲共同犯詐欺取│
│  │  │            │        │        │            │              │  財罪，處有期徒刑│
│  │  │            │        │        │            │              │  月，如易科罰金，以│
│  │  │            │        │        │            │              │  新臺幣壹仟元折算壹│
│  │  │            │        │        │            │              │  日。扣案如附表二、│
│  │  │            │        │        │            │              │  三所示之物，均沒收│
│  │  │            │        │        │            │              │  。                │
├─┼─┼──────┼────┼────┼──────┼───────┼──────────┤
│22│不│99.2.8某時（│不詳    │3,900   │偵二卷第29頁│賴駿林、陳芃│1.黃琦瑞共同犯詐欺取│
│  │明│譯文時間：同│        │        │反面之行動電│、黃琦瑞、武元│  財罪，處有期徒刑肆│
│  │  │日下午5時32 │        │        │話門號      │鐘、林耀華、謝│  月，如易科罰金，以│
│  │  │分許）      │        │        │0000000000號│宜哲、黃馨慧等│  新臺幣壹仟元折算壹│
│  │  │            │        │        │之監聽譯文。│7人共犯。     │  日。扣案如附表二、│
│  │  │            │        │        │            │              │  三所示之物，均沒收│
│  │  │            │        │        │            │              │  。                │
│  │  │            │        │        │            │              │2.武元鐘共同犯詐欺取│
│  │  │            │        │        │            │              │  財罪，處有期徒刑│
│  │  │            │        │        │            │              │  月，如易科罰金，以│
│  │  │            │        │        │            │              │  新臺幣壹仟元折算壹│
│  │  │            │        │        │            │              │  日。扣案如附表二、│
│  │  │            │        │        │            │              │  三所示之物，均沒收│
│  │  │            │        │        │            │              │  。                │
│  │  │            │        │        │            │              │3.林耀華共同犯詐欺取│
│  │  │            │        │        │            │              │  財罪，處有期徒刑肆│
│  │  │            │        │        │            │              │  月，如易科罰金，以│
│  │  │            │        │        │            │              │  新臺幣壹仟元折算壹│
│  │  │            │        │        │            │              │  日。扣案如附表二、│
│  │  │            │        │        │            │              │  三所示之物，均沒收│
│  │  │            │        │        │            │              │  。                │
│  │  │            │        │        │            │              │4.謝宜哲共同犯詐欺取│
│  │  │            │        │        │            │              │  財罪，處有期徒刑│
│  │  │            │        │        │            │              │  月，如易科罰金，以│
│  │  │            │        │        │            │              │  新臺幣壹仟元折算壹│
│  │  │            │        │        │            │              │  日。扣案如附表二、│
│  │  │            │        │        │            │              │  三所示之物，均沒收│
│  │  │            │        │        │            │              │  。                │
├─┼─┼──────┼────┼────┼──────┼───────┼──────────┤
│23│不│99.2.9某時（│不詳銀行│47,000  │偵二卷第29頁│賴駿林、陳芃│1.黃琦瑞共同犯詐欺取│
│  │明│譯文時間：同│帳號：  │        │反面之行動電│、黃琦瑞、武元│  財罪，處有期徒刑伍│
│  │  │日中午12時19│00000000│        │話門號      │鐘、林耀華、謝│  月，如易科罰金，以│
│  │  │分許）      │00000000│        │0000000000號│宜哲、黃馨慧等│  新臺幣壹仟元折算壹│
│  │  │            │053號， │        │之監聽譯文。│7人共犯。     │  日。扣案如附表二、│
│  │  │            │鄧小燕帳│        │            │              │  三所示之物，均沒收│
│  │  │            │戶      │        │            │              │  。                │
│  │  │            │        │        │            │              │2.武元鐘共同犯詐欺取│
│  │  │            │        │        │            │              │  財罪，處有期徒刑肆│
│  │  │            │        │        │            │              │  月，如易科罰金，以│
│  │  │            │        │        │            │              │  新臺幣壹仟元折算壹│
│  │  │            │        │        │            │              │  日。扣案如附表二、│
│  │  │            │        │        │            │              │  三所示之物，均沒收│
│  │  │            │        │        │            │              │  。                │
│  │  │            │        │        │            │              │3.林耀華共同犯詐欺取│
│  │  │            │        │        │            │              │  財罪，處有期徒刑伍│
│  │  │            │        │        │            │              │  月，如易科罰金，以│
│  │  │            │        │        │            │              │  新臺幣壹仟元折算壹│
│  │  │            │        │        │            │              │  日。扣案如附表二、│
│  │  │            │        │        │            │              │  三所示之物，均沒收│
│  │  │            │        │        │            │              │  。                │
│  │  │            │        │        │            │              │4.謝宜哲共同犯詐欺取│
│  │  │            │        │        │            │              │  財罪，處有期徒刑肆│
│  │  │            │        │        │            │              │  月，如易科罰金，以│
│  │  │            │        │        │            │              │  新臺幣壹仟元折算壹│
│  │  │            │        │        │            │              │  日。扣案如附表二、│
│  │  │            │        │        │            │              │  三所示之物，均沒收│
│  │  │            │        │        │            │              │  。                │
├─┼─┼──────┼────┼────┼──────┼───────┼──────────┤
│24│不│99.2.27下午3│工商清遠│10,800  │偵二卷第58頁│賴駿林、陳芃│1.黃琦瑞共同犯詐欺取│
│  │明│時57分許    │連江支行│        │反面之行動電│、黃琦瑞、武元│  財罪，處有期徒刑肆│
│  │  │            │帳號：  │        │話門號      │鐘、林耀華、謝│  月，如易科罰金，以│
│  │  │            │00000000│        │0000000000號│宜哲、黃馨慧等│  新臺幣壹仟元折算壹│
│  │  │            │00000000│        │之監聽譯文。│7人共犯。     │  日。扣案如附表二、│
│  │  │            │236號， │        │            │              │  三所示之物，均沒收│
│  │  │            │譚素花帳│        │            │              │  。                │
│  │  │            │戶      │        │            │              │2.武元鐘共同犯詐欺取│
│  │  │            │        │        │            │              │  財罪，處有期徒刑│
│  │  │            │        │        │            │              │  月，如易科罰金，以│
│  │  │            │        │        │            │              │  新臺幣壹仟元折算壹│
│  │  │            │        │        │            │              │  日。扣案如附表二、│
│  │  │            │        │        │            │              │  三所示之物，均沒收│
│  │  │            │        │        │            │              │  。                │
│  │  │            │        │        │            │              │3.林耀華共同犯詐欺取│
│  │  │            │        │        │            │              │  財罪，處有期徒刑肆│
│  │  │            │        │        │            │              │  月，如易科罰金，以│
│  │  │            │        │        │            │              │  新臺幣壹仟元折算壹│
│  │  │            │        │        │            │              │  日。扣案如附表二、│
│  │  │            │        │        │            │              │  三所示之物，均沒收│
│  │  │            │        │        │            │              │  。                │
│  │  │            │        │        │            │              │4.謝宜哲共同犯詐欺取│
│  │  │            │        │        │            │              │  財罪，處有期徒刑│
│  │  │            │        │        │            │              │  月，如易科罰金，以│
│  │  │            │        │        │            │              │  新臺幣壹仟元折算壹│
│  │  │            │        │        │            │              │  日。扣案如附表二、│
│  │  │            │        │        │            │              │  三所示之物，均沒收│
│  │  │            │        │        │            │              │  。                │
├─┼─┼──────┼────┼────┼──────┼───────┼──────────┤
│25│不│99.2.27下午4│不詳    │47,500  │偵二卷第58頁│賴駿林、陳芃│1.黃琦瑞共同犯詐欺取│
│  │明│時1分許     │        │        │反面之行動電│、黃琦瑞、武元│  財罪，處有期徒刑伍│
│  │  │            │        │        │話門號      │鐘、林耀華、謝│  月，如易科罰金，以│
│  │  │            │        │        │0000000000號│宜哲、黃馨慧等│  新臺幣壹仟元折算壹│
│  │  │            │        │        │之監聽譯文。│7人共犯。     │  日。扣案如附表二、│
│  │  │            │        │        │            │              │  三所示之物，均沒收│
│  │  │            │        │        │            │              │  。                │
│  │  │            │        │        │            │              │2.武元鐘共同犯詐欺取│
│  │  │            │        │        │            │              │  財罪，處有期徒刑肆│
│  │  │            │        │        │            │              │  月，如易科罰金，以│
│  │  │            │        │        │            │              │  新臺幣壹仟元折算壹│
│  │  │            │        │        │            │              │  日。扣案如附表二、│
│  │  │            │        │        │            │              │  三所示之物，均沒收│
│  │  │            │        │        │            │              │  。                │
│  │  │            │        │        │            │              │3.林耀華共同犯詐欺取│
│  │  │            │        │        │            │              │  財罪，處有期徒刑伍│
│  │  │            │        │        │            │              │  月，如易科罰金，以│
│  │  │            │        │        │            │              │  新臺幣壹仟元折算壹│
│  │  │            │        │        │            │              │  日。扣案如附表二、│
│  │  │            │        │        │            │              │  三所示之物，均沒收│
│  │  │            │        │        │            │              │  。                │
│  │  │            │        │        │            │              │4.謝宜哲共同犯詐欺取│
│  │  │            │        │        │            │              │  財罪，處有期徒刑肆│
│  │  │            │        │        │            │              │  月，如易科罰金，以│
│  │  │            │        │        │            │              │  新臺幣壹仟元折算壹│
│  │  │            │        │        │            │              │  日。扣案如附表二、│
│  │  │            │        │        │            │              │  三所示之物，均沒收│
│  │  │            │        │        │            │              │  。                │
├─┼─┼──────┼────┼────┼──────┼───────┼──────────┤
│26│不│99.3.11下午3│工商武漢│6,700   │偵二卷第60頁│賴駿林、陳芃│1.黃琦瑞共同犯詐欺取│
│  │明│時41分許    │漢口支行│        │正面之行動電│、黃琦瑞、武元│  財罪，處有期徒刑肆│
│  │  │            │帳號：  │        │話門號      │鐘、林耀華、謝│  月，如易科罰金，以│
│  │  │            │00000000│        │0000000000號│宜哲、黃馨慧、│  新臺幣壹仟元折算壹│
│  │  │            │00000000│        │之監聽譯文。│洪文庭、林振川│  日。扣案如附表二、│
│  │  │            │921號， │        │            │等9人及「阿妹 │  三、四所示之物，均│
│  │  │            │袁海濤帳│        │            │」共犯。      │  沒收。            │
│  │  │            │戶      │        │            │              │2.武元鐘共同犯詐欺取│
│  │  │            │        │        │            │              │  財罪，處有期徒刑│
│  │  │            │        │        │            │              │  月，如易科罰金，以│
│  │  │            │        │        │            │              │  新臺幣壹仟元折算壹│
│  │  │            │        │        │            │              │  日。扣案如附表二、│
│  │  │            │        │        │            │              │  三、四所示之物，均│
│  │  │            │        │        │            │              │  沒收。            │
│  │  │            │        │        │            │              │3.林耀華共同犯詐欺取│
│  │  │            │        │        │            │              │  財罪，處有期徒刑肆│
│  │  │            │        │        │            │              │  月，如易科罰金，以│
│  │  │            │        │        │            │              │  新臺幣壹仟元折算壹│
│  │  │            │        │        │            │              │  日。扣案如附表二、│
│  │  │            │        │        │            │              │  三、四所示之物，均│
│  │  │            │        │        │            │              │  沒收。            │
│  │  │            │        │        │            │              │4.謝宜哲共同犯詐欺取│
│  │  │            │        │        │            │              │  財罪，處有期徒刑│
│  │  │            │        │        │            │              │  月，如易科罰金，以│
│  │  │            │        │        │            │              │  新臺幣壹仟元折算壹│
│  │  │            │        │        │            │              │  日。扣案如附表二、│
│  │  │            │        │        │            │              │  三、四所示之物，均│
│  │  │            │        │        │            │              │  沒收。            │
│  │  │            │        │        │            │              │5.洪文庭共同犯詐欺取│
│  │  │            │        │        │            │              │  財罪，累犯，處有期│
│  │  │            │        │        │            │              │  徒刑陸月。扣案如附│
│  │  │            │        │        │            │              │  表二、三、四所示之│
│  │  │            │        │        │            │              │  物，均沒收。      │
│  │  │            │        │        │            │              │6.林振川共同犯詐欺取│
│  │  │            │        │        │            │              │  財罪，處有期徒刑│
│  │  │            │        │        │            │              │  月，如易科罰金，以│
│  │  │            │        │        │            │              │  新臺幣壹仟元折算壹│
│  │  │            │        │        │            │              │  日。扣案如附表二、│
│  │  │            │        │        │            │              │  三、四所示之物，均│
│  │  │            │        │        │            │              │  沒收。            │
├─┼─┼──────┼────┼────┼──────┼───────┼──────────┤
│27│不│99.3.12下午2│不詳    │14,400  │偵二卷第60頁│賴駿林、陳芃│1.黃琦瑞共同犯詐欺取│
│  │明│時32分許    │        │        │正面之行動電│、黃琦瑞、武元│  財罪，處有期徒刑肆│
│  │  │            │        │        │話門號      │鐘、林耀華、謝│  月，如易科罰金，以│
│  │  │            │        │        │0000000000號│宜哲、黃馨慧等│  新臺幣壹仟元折算壹│
│  │  │            │        │        │之監聽譯文。│7人共犯。     │  日。扣案如附表二、│
│  │  │            │        │        │            │              │  三所示之物，均沒收│
│  │  │            │        │        │            │              │  。                │
│  │  │            │        │        │            │              │2.武元鐘共同犯詐欺取│
│  │  │            │        │        │            │              │  財罪，處有期徒刑│
│  │  │            │        │        │            │              │  月，如易科罰金，以│
│  │  │            │        │        │            │              │  新臺幣壹仟元折算壹│
│  │  │            │        │        │            │              │  日。扣案如附表二、│
│  │  │            │        │        │            │              │  三所示之物，均沒收│
│  │  │            │        │        │            │              │  。                │
│  │  │            │        │        │            │              │3.林耀華共同犯詐欺取│
│  │  │            │        │        │            │              │  財罪，處有期徒刑肆│
│  │  │            │        │        │            │              │  月，如易科罰金，以│
│  │  │            │        │        │            │              │  新臺幣壹仟元折算壹│
│  │  │            │        │        │            │              │  日。扣案如附表二、│
│  │  │            │        │        │            │              │  三所示之物，均沒收│
│  │  │            │        │        │            │              │  。                │
│  │  │            │        │        │            │              │4.謝宜哲共同犯詐欺取│
│  │  │            │        │        │            │              │  財罪，處有期徒刑│
│  │  │            │        │        │            │              │  月，如易科罰金，以│
│  │  │            │        │        │            │              │  新臺幣壹仟元折算壹│
│  │  │            │        │        │            │              │  日。扣案如附表二、│
│  │  │            │        │        │            │              │  三所示之物，均沒收│
│  │  │            │        │        │            │              │  。                │
├─┼─┼──────┼────┼────┼──────┼───────┼──────────┤
│28│不│99.3.13某時 │不詳    │8,000   │偵二卷第60頁│賴駿林、陳芃│1.黃琦瑞共同犯詐欺取│
│  │明│（譯文時間：│        │        │正面之行動電│、黃琦瑞、武元│  財罪，處有期徒刑肆│
│  │  │同日下午4時4│        │        │話門號      │鐘、林耀華、謝│  月，如易科罰金，以│
│  │  │分許）      │        │        │0000000000號│宜哲、黃馨慧等│  新臺幣壹仟元折算壹│
│  │  │            │        │        │之監聽譯文。│7人共犯。     │  日。扣案如附表二、│
│  │  │            │        │        │            │              │  三所示之物，均沒收│
│  │  │            │        │        │            │              │  。                │
│  │  │            │        │        │            │              │2.武元鐘共同犯詐欺取│
│  │  │            │        │        │            │              │  財罪，處有期徒刑│
│  │  │            │        │        │            │              │  月，如易科罰金，以│
│  │  │            │        │        │            │              │  新臺幣壹仟元折算壹│
│  │  │            │        │        │            │              │  日。扣案如附表二、│
│  │  │            │        │        │            │              │  三所示之物，均沒收│
│  │  │            │        │        │            │              │  。                │
│  │  │            │        │        │            │              │3.林耀華共同犯詐欺取│
│  │  │            │        │        │            │              │  財罪，處有期徒刑肆│
│  │  │            │        │        │            │              │  月，如易科罰金，以│
│  │  │            │        │        │            │              │  新臺幣壹仟元折算壹│
│  │  │            │        │        │            │              │  日。扣案如附表二、│
│  │  │            │        │        │            │              │  三所示之物，均沒收│
│  │  │            │        │        │            │              │  。                │
│  │  │            │        │        │            │              │4.謝宜哲共同犯詐欺取│
│  │  │            │        │        │            │              │  財罪，處有期徒刑│
│  │  │            │        │        │            │              │  月，如易科罰金，以│
│  │  │            │        │        │            │              │  新臺幣壹仟元折算壹│
│  │  │            │        │        │            │              │  日。扣案如附表二、│
│  │  │            │        │        │            │              │  三所示之物，均沒收│
│  │  │            │        │        │            │              │  。                │
├─┼─┼──────┼────┼────┼──────┼───────┼──────────┤
│29│不│99.4.1某時（│不詳    │57,000  │偵二卷第56頁│賴駿林、陳芃│1.黃琦瑞共同犯詐欺取│
│  │明│譯文時間：同│        │        │正面之行動電│、黃琦瑞、武元│  財罪，處有期徒刑伍│
│  │  │日下午6時25 │        │        │話門號      │鐘、林耀華、謝│  月，如易科罰金，以│
│  │  │分許）      │        │        │0000000000號│宜哲等6人共犯 │  新臺幣壹仟元折算壹│
│  │  │            │        │        │之監聽譯文。│。            │  日。扣案如附表二、│
│  │  │            │        │        │            │              │  三所示之物，均沒收│
│  │  │            │        │        │            │              │  。                │
│  │  │            │        │        │            │              │2.武元鐘共同犯詐欺取│
│  │  │            │        │        │            │              │  財罪，處有期徒刑肆│
│  │  │            │        │        │            │              │  月，如易科罰金，以│
│  │  │            │        │        │            │              │  新臺幣壹仟元折算壹│
│  │  │            │        │        │            │              │  日。扣案如附表二、│
│  │  │            │        │        │            │              │  三所示之物，均沒收│
│  │  │            │        │        │            │              │  。                │
│  │  │            │        │        │            │              │3.林耀華共同犯詐欺取│
│  │  │            │        │        │            │              │  財罪，處有期徒刑伍│
│  │  │            │        │        │            │              │  月，如易科罰金，以│
│  │  │            │        │        │            │              │  新臺幣壹仟元折算壹│
│  │  │            │        │        │            │              │  日。扣案如附表二、│
│  │  │            │        │        │            │              │  三所示之物，均沒收│
│  │  │            │        │        │            │              │  。                │
│  │  │            │        │        │            │              │4.謝宜哲共同犯詐欺取│
│  │  │            │        │        │            │              │  財罪，處有期徒刑肆│
│  │  │            │        │        │            │              │  月，如易科罰金，以│
│  │  │            │        │        │            │              │  新臺幣壹仟元折算壹│
│  │  │            │        │        │            │              │  日。扣案如附表二、│
│  │  │            │        │        │            │              │  三所示之物，均沒收│
│  │  │            │        │        │            │              │  。                │
├─┼─┼──────┼────┼────┼──────┼───────┼──────────┤
│30│不│99.4.13某時 │不詳    │3,500   │偵二卷第51頁│賴駿林、陳芃│1.黃琦瑞共同犯詐欺取│
│  │明│（譯文時間：│        │        │正面之行動電│、黃琦瑞、武元│  財罪，處有期徒刑肆│
│  │  │同日下午6時 │        │        │話門號      │鐘、林耀華、謝│  月，如易科罰金，以│
│  │  │17分許）    │        │        │0000000000號│宜哲等6人共犯 │  新臺幣壹仟元折算壹│
│  │  │            │        │        │之監聽譯文。│。            │  日。扣案如附表二、│
│  │  │            │        │        │            │              │  三所示之物，均沒收│
│  │  │            │        │        │            │              │  。                │
│  │  │            │        │        │            │              │2.武元鐘共同犯詐欺取│
│  │  │            │        │        │            │              │  財罪，處有期徒刑│
│  │  │            │        │        │            │              │  月，如易科罰金，以│
│  │  │            │        │        │            │              │  新臺幣壹仟元折算壹│
│  │  │            │        │        │            │              │  日。扣案如附表二、│
│  │  │            │        │        │            │              │  三所示之物，均沒收│
│  │  │            │        │        │            │              │  。                │
│  │  │            │        │        │            │              │3.林耀華共同犯詐欺取│
│  │  │            │        │        │            │              │  財罪，處有期徒刑肆│
│  │  │            │        │        │            │              │  月，如易科罰金，以│
│  │  │            │        │        │            │              │  新臺幣壹仟元折算壹│
│  │  │            │        │        │            │              │  日。扣案如附表二、│
│  │  │            │        │        │            │              │  三所示之物，均沒收│
│  │  │            │        │        │            │              │  。                │
│  │  │            │        │        │            │              │4.謝宜哲共同犯詐欺取│
│  │  │            │        │        │            │              │  財罪，處有期徒刑│
│  │  │            │        │        │            │              │  月，如易科罰金，以│
│  │  │            │        │        │            │              │  新臺幣壹仟元折算壹│
│  │  │            │        │        │            │              │  日。扣案如附表二、│
│  │  │            │        │        │            │              │  三所示之物，均沒收│
│  │  │            │        │        │            │              │  。                │
├─┼─┼──────┼────┼────┼──────┼───────┼──────────┤
│31│不│99.4.16下午2│不詳    │78,000  │偵二卷第56頁│賴駿林、陳芃│1.黃琦瑞共同犯詐欺取│
│  │明│時18分許    │        │        │正面之行動電│、黃琦瑞、武元│  財罪，處有期徒刑伍│
│  │  │            │        │        │話門號      │鐘、林耀華、謝│  月，如易科罰金，以│
│  │  │            │        │        │0000000000號│宜哲等6人共犯 │  新臺幣壹仟元折算壹│
│  │  │            │        │        │之監聽譯文。│。            │  日。扣案如附表二、│
│  │  │            │        │        │            │              │  三所示之物，均沒收│
│  │  │            │        │        │            │              │  。                │
│  │  │            │        │        │            │              │2.武元鐘共同犯詐欺取│
│  │  │            │        │        │            │              │  財罪，處有期徒刑肆│
│  │  │            │        │        │            │              │  月，如易科罰金，以│
│  │  │            │        │        │            │              │  新臺幣壹仟元折算壹│
│  │  │            │        │        │            │              │  日。扣案如附表二、│
│  │  │            │        │        │            │              │  三所示之物，均沒收│
│  │  │            │        │        │            │              │  。                │
│  │  │            │        │        │            │              │3.林耀華共同犯詐欺取│
│  │  │            │        │        │            │              │  財罪，處有期徒刑伍│
│  │  │            │        │        │            │              │  月，如易科罰金，以│
│  │  │            │        │        │            │              │  新臺幣壹仟元折算壹│
│  │  │            │        │        │            │              │  日。扣案如附表二、│
│  │  │            │        │        │            │              │  三所示之物，均沒收│
│  │  │            │        │        │            │              │  。                │
│  │  │            │        │        │            │              │4.謝宜哲共同犯詐欺取│
│  │  │            │        │        │            │              │  財罪，處有期徒刑肆│
│  │  │            │        │        │            │              │  月，如易科罰金，以│
│  │  │            │        │        │            │              │  新臺幣壹仟元折算壹│
│  │  │            │        │        │            │              │  日。扣案如附表二、│
│  │  │            │        │        │            │              │  三所示之物，均沒收│
│  │  │            │        │        │            │              │  。                │
├─┼─┼──────┼────┼────┼──────┼───────┼──────────┤
│32│不│99.4.19上午 │不詳    │200,000 │偵二卷第61頁│賴駿林、黃琦瑞│1.黃琦瑞共同犯詐欺取│
│  │明│10時25分許  │        │        │反面之行動電│、武元鐘、謝宜│  財罪，處有期徒刑陸│
│  │  │            │        │        │話門號      │哲等4人共犯。 │  月，如易科罰金，以│
│  │  │            │        │        │0000000000號│              │  新臺幣壹仟元折算壹│
│  │  │            │        │        │之監聽譯文。│              │  日。扣案如附表二、│
│  │  │            │        │        │            │              │  三所示之物，均沒收│
│  │  │            │        │        │            │              │  。                │
│  │  │            │        │        │            │              │2.武元鐘共同犯詐欺取│
│  │  │            │        │        │            │              │  財罪，處有期徒刑伍│
│  │  │            │        │        │            │              │  月，如易科罰金，以│
│  │  │            │        │        │            │              │  新臺幣壹仟元折算壹│
│  │  │            │        │        │            │              │  日。扣案如附表二、│
│  │  │            │        │        │            │              │  三所示之物，均沒收│
│  │  │            │        │        │            │              │  。                │
│  │  │            │        │        │            │              │3.謝宜哲共同犯詐欺取│
│  │  │            │        │        │            │              │  財罪，處有期徒刑伍│
│  │  │            │        │        │            │              │  月，如易科罰金，以│
│  │  │            │        │        │            │              │  新臺幣壹仟元折算壹│
│  │  │            │        │        │            │              │  日。扣案如附表二、│
│  │  │            │        │        │            │              │  三所示之物，均沒收│
│  │  │            │        │        │            │              │  。                │
├─┼─┼──────┼────┼────┼──────┼───────┼──────────┤
│33│不│99.5.18某時 │不詳    │100,000 │偵二卷第31頁│賴駿林、武元鐘│1.武元鐘共同犯詐欺取│
│  │明│（譯文時間：│        │        │反面之行動電│、謝宜哲、楊豐│  財罪，處有期徒刑伍│
│  │  │同日下午4時 │        │        │話門號      │裳等4人共犯。 │  月，如易科罰金，以│
│  │  │31分許）    │        │        │0000000000號│              │  新臺幣壹仟元折算壹│
│  │  │            │        │        │之監聽譯文。│              │  日。扣案如附表二、│
│  │  │            │        │        │            │              │  三所示之物，均沒收│
│  │  │            │        │        │            │              │  。                │
│  │  │            │        │        │            │              │2.謝宜哲共同犯詐欺取│
│  │  │            │        │        │            │              │  財罪，處有期徒刑伍│
│  │  │            │        │        │            │              │  月，如易科罰金，以│
│  │  │            │        │        │            │              │  新臺幣壹仟元折算壹│
│  │  │            │        │        │            │              │  日。扣案如附表二、│
│  │  │            │        │        │            │              │  三所示之物，均沒收│
│  │  │            │        │        │            │              │  。                │
├─┼─┼──────┼────┼────┼──────┼───────┼──────────┤
│34│不│99.5.24某時 │不詳    │98,600  │偵二卷第31頁│賴駿林、林耀華│1.林耀華共同犯詐欺取│
│  │明│（譯文時間：│        │        │反面之行動電│、吳冠志等3人 │  財罪，處有期徒刑陸│
│  │  │同日下午4時 │        │        │話門號      │共犯。        │  月，如易科罰金，以│
│  │  │37分許）    │        │        │0000000000號│              │  新臺幣壹仟元折算壹│
│  │  │            │        │        │之監聽譯文。│              │  日。扣案如附表二、│
│  │  │            │        │        │            │              │  三所示之物，均沒收│
│  │  │            │        │        │            │              │  。                │
├─┼─┼──────┼────┼────┼──────┼───────┼──────────┤
│35│不│99.6.3某時（│不詳    │49,400  │偵二卷第32頁│賴駿林、林耀華│1.林耀華共同犯詐欺取│
│  │明│譯文時間：同│        │        │正面之行動電│、吳冠志等3人 │  財罪，處有期徒刑伍│
│  │  │日下午4時1分│        │        │話門號      │共犯。        │  月，如易科罰金，以│
│  │  │許）        │        │        │0000000000號│              │  新臺幣壹仟元折算壹│
│  │  │            │        │        │之監聽譯文。│              │  日。扣案如附表二、│
│  │  │            │        │        │            │              │  三所示之物，均沒收│
│  │  │            │        │        │            │              │  。                │
├─┼─┼──────┼────┼────┼──────┼───────┼──────────┤
│36│不│99.6.9 下午1│不詳    │500,000 │偵二卷第41頁│賴駿林、武元鐘│1.武元鐘共同犯詐欺取│
│  │明│時22分許    │        │        │反面之行動電│、謝宜哲、楊豐│  財罪，處有期徒刑陸│
│  │  │            │        │        │話門號      │裳等4人共犯。 │  月，如易科罰金，以│
│  │  │            │        │        │0000000000號│              │  新臺幣壹仟元折算壹│
│  │  │            │        │        │之監聽譯文。│              │  日。扣案如附表二、│
│  │  │            │        │        │            │              │  三所示之物，均沒收│
│  │  │            │        │        │            │              │  。                │
│  │  │            │        │        │            │              │2.謝宜哲共同犯詐欺取│
│  │  │            │        │        │            │              │  財罪，處有期徒刑陸│
│  │  │            │        │        │            │              │  月，如易科罰金，以│
│  │  │            │        │        │            │              │  新臺幣壹仟元折算壹│
│  │  │            │        │        │            │              │  日。扣案如附表二、│
│  │  │            │        │        │            │              │  三所示之物，均沒收│
│  │  │            │        │        │            │              │  。                │
├─┼─┼──────┼────┼────┼──────┼───────┼──────────┤
│37│不│99.10.21上午│江西宣春│10,000  │偵二卷第64頁│賴駿林、黃琦瑞│1.黃琦瑞共同犯詐欺取│
│  │明│10時22分許  │雙橋支行│        │反面之行動電│、武元鐘、謝宜│  財罪，處有期徒刑肆│
│  │  │            │帳號：  │        │話門號      │哲、洪文庭、林│  月，如易科罰金，以│
│  │  │            │00000000│        │0000000000號│振川等6人及「 │  新臺幣壹仟元折算壹│
│  │  │            │00000000│        │之監聽譯文。│阿妹」共犯。  │  日。扣案如附表二、│
│  │  │            │563號， │        │            │              │  三、四所示之物，均│
│  │  │            │陳月東帳│        │            │              │  沒收。            │
│  │  │            │戶。    │        │            │              │2.武元鐘共同犯詐欺取│
│  │  │            │        │        │            │              │  財罪，處有期徒刑│
│  │  │            │        │        │            │              │  月，如易科罰金，以│
│  │  │            │        │        │            │              │  新臺幣壹仟元折算壹│
│  │  │            │        │        │            │              │  日。扣案如附表二、│
│  │  │            │        │        │            │              │  三、四所示之物，均│
│  │  │            │        │        │            │              │  沒收。            │
│  │  │            │        │        │            │              │3.謝宜哲共同犯詐欺取│
│  │  │            │        │        │            │              │  財罪，處有期徒刑肆│
│  │  │            │        │        │            │              │  月，如易科罰金，以│
│  │  │            │        │        │            │              │  新臺幣壹仟元折算壹│
│  │  │            │        │        │            │              │  日。扣案如附表二、│
│  │  │            │        │        │            │              │  三、四所示之物，均│
│  │  │            │        │        │            │              │  沒收。            │
│  │  │            │        │        │            │              │4.洪文庭共同犯詐欺取│
│  │  │            │        │        │            │              │  財罪，累犯，處有期│
│  │  │            │        │        │            │              │  徒刑陸月。扣案如附│
│  │  │            │        │        │            │              │  表二、三、四所示之│
│  │  │            │        │        │            │              │  物，均沒收。      │
│  │  │            │        │        │            │              │5.林振川共同犯詐欺取│
│  │  │            │        │        │            │              │  財罪，處有期徒刑│
│  │  │            │        │        │            │              │  月，如易科罰金，以│
│  │  │            │        │        │            │              │  新臺幣壹仟元折算壹│
│  │  │            │        │        │            │              │  日。扣案如附表二、│
│  │  │            │        │        │            │              │  三、四所示之物，均│
│  │  │            │        │        │            │              │  沒收。            │
├─┼─┼──────┼────┼────┼──────┼───────┼──────────┤
│38│不│99.10.21下午│貴州尊義│2,100   │偵二卷第65頁│賴駿林、黃琦瑞│1.黃琦瑞共同犯詐欺取│
│  │明│4時7分許    │市紅花崗│        │正面之行動電│、武元鐘、謝宜│  財罪，處有期徒刑肆│
│  │  │            │支行帳號│        │話門號      │哲、洪文庭、林│  月，如易科罰金，以│
│  │  │            │：      │        │0000000000號│振川等6人及「 │  新臺幣壹仟元折算壹│
│  │  │            │00000000│        │之監聽譯文。│阿妹」共犯。  │  日。扣案如附表二、│
│  │  │            │00000000│        │            │              │  三、四所示之物，均│
│  │  │            │121號， │        │            │              │  沒收。            │
│  │  │            │羅超帳戶│        │            │              │2.武元鐘共同犯詐欺取│
│  │  │            │。      │        │            │              │  財罪，處有期徒刑│
│  │  │            │        │        │            │              │  月，如易科罰金，以│
│  │  │            │        │        │            │              │  新臺幣壹仟元折算壹│
│  │  │            │        │        │            │              │  日。扣案如附表二、│
│  │  │            │        │        │            │              │  三、四所示之物，均│
│  │  │            │        │        │            │              │  沒收。            │
│  │  │            │        │        │            │              │3.謝宜哲共同犯詐欺取│
│  │  │            │        │        │            │              │  財罪，處有期徒刑肆│
│  │  │            │        │        │            │              │  月，如易科罰金，以│
│  │  │            │        │        │            │              │  新臺幣壹仟元折算壹│
│  │  │            │        │        │            │              │  日。扣案如附表二、│
│  │  │            │        │        │            │              │  三、四所示之物，均│
│  │  │            │        │        │            │              │  沒收。            │
│  │  │            │        │        │            │              │4.洪文庭共同犯詐欺取│
│  │  │            │        │        │            │              │  財罪，累犯，處有期│
│  │  │            │        │        │            │              │  徒刑陸月。扣案如附│
│  │  │            │        │        │            │              │  表二、三、四所示之│
│  │  │            │        │        │            │              │  物，均沒收。      │
│  │  │            │        │        │            │              │5.林振川共同犯詐欺取│
│  │  │            │        │        │            │              │  財罪，處有期徒刑│
│  │  │            │        │        │            │              │  月，如易科罰金，以│
│  │  │            │        │        │            │              │  新臺幣壹仟元折算壹│
│  │  │            │        │        │            │              │  日。扣案如附表二、│
│  │  │            │        │        │            │              │  三、四所示之物，均│
│  │  │            │        │        │            │              │  沒收。            │
├─┼─┼──────┼────┼────┼──────┼───────┼──────────┤
│39│不│99.10.28下午│江西宣春│25,000  │偵二卷第37頁│賴駿林、林耀華│1.林耀華共同犯詐欺取│
│  │明│2時11分許   │中山分理│        │正面之行動電│、吳冠志、陳婕│  財罪，處有期徒刑肆│
│  │  │            │處帳號：│        │話門號      │語、洪文庭、林│  月，如易科罰金，以│
│  │  │            │00000000│        │0000000000號│振川等6人及「 │  新臺幣壹仟元折算壹│
│  │  │            │00000000│        │之監聽譯文。│阿妹」共犯。  │  日。扣案如附表二、│
│  │  │            │658號， │        │            │              │  三、四所示之物，均│
│  │  │            │胡桂香帳│        │            │              │  沒收。            │
│  │  │            │戶。    │        │            │              │2.洪文庭共同犯詐欺取│
│  │  │            │        │        │            │              │  財罪，累犯，處有期│
│  │  │            │        │        │            │              │  徒刑柒月。扣案如附│
│  │  │            │        │        │            │              │  表二、三、四所示之│
│  │  │            │        │        │            │              │  物，均沒收。      │
│  │  │            │        │        │            │              │3.林振川共同犯詐欺取│
│  │  │            │        │        │            │              │  財罪，處有期徒刑肆│
│  │  │            │        │        │            │              │  月，如易科罰金，以│
│  │  │            │        │        │            │              │  新臺幣壹仟元折算壹│
│  │  │            │        │        │            │              │  日。扣案如附表二、│
│  │  │            │        │        │            │              │  三、四所示之物，均│
│  │  │            │        │        │            │              │  沒收。            │
├─┼─┼──────┼────┼────┼──────┼───────┼──────────┤
│40│不│99.11.5上午 │江西宣春│50,000  │偵二卷第37頁│賴駿林、林耀華│1.林耀華共同犯詐欺取│
│  │明│10時55分許  │雙橋支行│        │反面之行動電│、吳冠志、陳婕│  財罪，處有期徒刑肆│
│  │  │            │帳號：  │        │話門號      │語、洪文庭、林│  月，如易科罰金，以│
│  │  │            │00000000│        │0000000000號│振川等6人及「 │  新臺幣壹仟元折算壹│
│  │  │            │00000000│        │之監聽譯文。│阿妹」共犯。  │  日。扣案如附表二、│
│  │  │            │563號， │        │            │              │  三、四所示之物，均│
│  │  │            │陳月東帳│        │            │              │  沒收。            │
│  │  │            │戶。    │        │            │              │2.洪文庭共同犯詐欺取│
│  │  │            │        │        │            │              │  財罪，累犯，處有期│
│  │  │            │        │        │            │              │  徒刑柒月。扣案如附│
│  │  │            │        │        │            │              │  表二、三、四所示之│
│  │  │            │        │        │            │              │  物，均沒收。      │
│  │  │            │        │        │            │              │3.林振川共同犯詐欺取│
│  │  │            │        │        │            │              │  財罪，處有期徒刑肆│
│  │  │            │        │        │            │              │  月，如易科罰金，以│
│  │  │            │        │        │            │              │  新臺幣壹仟元折算壹│
│  │  │            │        │        │            │              │  日。扣案如附表二、│
│  │  │            │        │        │            │              │  三、四所示之物，均│
│  │  │            │        │        │            │              │  沒收。            │
├─┼─┼──────┼────┼────┼──────┼───────┼──────────┤
│41│不│99.11.16下午│肇慶文明│100,000 │偵二卷第38頁│賴駿林、林耀華│1.林耀華共同犯詐欺取│
│  │明│3時29分許   │路支行帳│        │反面之行動電│、吳冠志、陳婕│  財罪，處有期徒刑伍│
│  │  │            │號：    │        │話門號      │語、洪文庭、林│  月，如易科罰金，以│
│  │  │            │00000000│        │0000000000號│振川等6人及「 │  新臺幣壹仟元折算壹│
│  │  │            │00000000│        │之監聽譯文。│阿妹」共犯。  │  日。扣案如附表二、│
│  │  │            │884號， │        │            │              │  三、四所示之物，均│
│  │  │            │文克維帳│        │            │              │  沒收。            │
│  │  │            │戶。    │        │            │              │2.洪文庭共同犯詐欺取│
│  │  │            │        │        │            │              │  財罪，累犯，處有期│
│  │  │            │        │        │            │              │  徒刑捌月。扣案如附│
│  │  │            │        │        │            │              │  表二、三、四所示之│
│  │  │            │        │        │            │              │  物，均沒收。      │
│  │  │            │        │        │            │              │3.林振川共同犯詐欺取│
│  │  │            │        │        │            │              │  財罪，處有期徒刑伍│
│  │  │            │        │        │            │              │  月，如易科罰金，以│
│  │  │            │        │        │            │              │  新臺幣壹仟元折算壹│
│  │  │            │        │        │            │              │  日。扣案如附表二、│
│  │  │            │        │        │            │              │  三、四所示之物，均│
│  │  │            │        │        │            │              │  沒收。            │
├─┼─┼──────┼────┼────┼──────┼───────┼──────────┤
│42│不│99.11.19下午│不詳銀行│2,900   │偵二卷第65頁│賴駿林、武元鐘│1.武元鐘共同犯詐欺取│
│  │明│4時9分許    │帳號：  │        │反面之行動電│、謝宜哲、洪文│  財罪，處有期徒刑│
│  │  │            │00000000│        │話門號      │庭、林振川等5 │  月，如易科罰金，以│
│  │  │            │00000000│        │0000000000號│人及「阿妹」共│  新臺幣壹仟元折算壹│
│  │  │            │443號， │        │之監聽譯文。│犯。          │  日。扣案如附表二、│
│  │  │            │羅淨帳戶│        │            │              │  三、四所示之物，均│
│  │  │            │。      │        │            │              │  沒收。            │
│  │  │            │        │        │            │              │2.謝宜哲共同犯詐欺取│
│  │  │            │        │        │            │              │  財罪，處有期徒刑肆│
│  │  │            │        │        │            │              │  月，如易科罰金，以│
│  │  │            │        │        │            │              │  新臺幣壹仟元折算壹│
│  │  │            │        │        │            │              │  日。扣案如附表二、│
│  │  │            │        │        │            │              │  三、四所示之物，均│
│  │  │            │        │        │            │              │  沒收。            │
│  │  │            │        │        │            │              │3.洪文庭共同犯詐欺取│
│  │  │            │        │        │            │              │  財罪，累犯，處有期│
│  │  │            │        │        │            │              │  徒刑陸月。扣案如附│
│  │  │            │        │        │            │              │  表二、三、四所示之│
│  │  │            │        │        │            │              │  物，均沒收。      │
│  │  │            │        │        │            │              │4.林振川共同犯詐欺取│
│  │  │            │        │        │            │              │  財罪，處有期徒刑│
│  │  │            │        │        │            │              │  月，如易科罰金，以│
│  │  │            │        │        │            │              │  新臺幣壹仟元折算壹│
│  │  │            │        │        │            │              │  日。扣案如附表二、│
│  │  │            │        │        │            │              │  三、四所示之物，均│
│  │  │            │        │        │            │              │  沒收。            │
├─┼─┼──────┼────┼────┼──────┼───────┼──────────┤
│43│不│99.11.25下午│不詳    │1,200   │偵二卷第48頁│賴駿林、武元鐘│1.武元鐘共同犯詐欺取│
│  │明│5時21分許   │        │        │反面之行動電│、謝宜哲等3人 │  財罪，處有期徒刑│
│  │  │            │        │        │話門號      │共犯。        │  月，如易科罰金，以│
│  │  │            │        │        │0000000000號│              │  新臺幣壹仟元折算壹│
│  │  │            │        │        │之監聽譯文。│              │  日。扣案如附表二、│
│  │  │            │        │        │            │              │  三所示之物，均沒收│
│  │  │            │        │        │            │              │  。                │
│  │  │            │        │        │            │              │2.謝宜哲共同犯詐欺取│
│  │  │            │        │        │            │              │  財罪，處有期徒刑肆│
│  │  │            │        │        │            │              │  月，如易科罰金，以│
│  │  │            │        │        │            │              │  新臺幣壹仟元折算壹│
│  │  │            │        │        │            │              │  日。扣案如附表二、│
│  │  │            │        │        │            │              │  三所示之物，均沒收│
│  │  │            │        │        │            │              │  。                │
├─┼─┼──────┼────┼────┼──────┼───────┼──────────┤
│44│不│99.11.27 上 │不詳銀行│1,000   │偵二卷第65頁│賴駿林、武元鐘│1.武元鐘共同犯詐欺取│
│  │明│午10時5分許 │帳號：  │        │反面之行動電│、謝宜哲、洪文│  財罪，處有期徒刑│
│  │  │            │00000000│        │話門號      │庭、林振川等5 │  月，如易科罰金，以│
│  │  │            │00000000│        │0000000000號│人及「阿妹」共│  新臺幣壹仟元折算壹│
│  │  │            │440號， │        │之監聽譯文。│犯。          │  日。扣案如附表二、│
│  │  │            │陳思思帳│        │            │              │  三、四所示之物，均│
│  │  │            │戶。    │        │            │              │  沒收。            │
│  │  │            │        │        │            │              │2.謝宜哲共同犯詐欺取│
│  │  │            │        │        │            │              │  財罪，處有期徒刑肆│
│  │  │            │        │        │            │              │  月，如易科罰金，以│
│  │  │            │        │        │            │              │  新臺幣壹仟元折算壹│
│  │  │            │        │        │            │              │  日。扣案如附表二、│
│  │  │            │        │        │            │              │  三、四所示之物，均│
│  │  │            │        │        │            │              │  沒收。            │
│  │  │            │        │        │            │              │3.洪文庭共同犯詐欺取│
│  │  │            │        │        │            │              │  財罪，累犯，處有期│
│  │  │            │        │        │            │              │  徒刑陸月。扣案如附│
│  │  │            │        │        │            │              │  表二、三、四所示之│
│  │  │            │        │        │            │              │  物，均沒收。      │
│  │  │            │        │        │            │              │4.林振川共同犯詐欺取│
│  │  │            │        │        │            │              │  財罪，處有期徒刑│
│  │  │            │        │        │            │              │  月，如易科罰金，以│
│  │  │            │        │        │            │              │  新臺幣壹仟元折算壹│
│  │  │            │        │        │            │              │  日。扣案如附表二、│
│  │  │            │        │        │            │              │  三、四所示之物，均│
│  │  │            │        │        │            │              │  沒收。            │
└─┴─┴──────┴────┴────┴──────┴───────┴──────────┘
附表二
┌──┬─────────┬───┬─────┬─────┐
│編號│名稱              │數量  │持有人    │所有人    │
├──┼─────────┼───┼─────┼─────┤
│ 1  │電子計算機        │2台   │武元鐘    │賴駿林    │
├──┼─────────┼───┼─────┼─────┤
│ 2  │HP印表機          │1台   │武元鐘    │賴駿林    │
├──┼─────────┼───┼─────┼─────┤
│ 3  │大陸地區電話補充卡│4張   │武元鐘    │賴駿林    │
├──┼─────────┼───┼─────┼─────┤
│ 4  │中國工商銀行銀聯卡│1張   │武元鐘    │賴駿林    │
├──┼─────────┼───┼─────┼─────┤
│ 5  │公司規定          │1張   │武元鐘    │賴駿林    │
├──┼─────────┼───┼─────┼─────┤
│ 6  │值班表            │1張   │武元鐘    │賴駿林    │
├──┼─────────┼───┼─────┼─────┤
│ 7  │記憶卡CD資料      │1片   │武元鐘    │賴駿林    │
├──┼─────────┼───┼─────┼─────┤
│ 8  │手機、電腦等電源線│1包   │武元鐘    │賴駿林    │
├──┼─────────┼───┼─────┼─────┤
│ 9  │室內電話機        │1支   │武元鐘    │賴駿林    │
├──┼─────────┼───┼─────┼─────┤
│ 10 │大陸手機（門號1341│1支   │武元鐘    │賴駿林    │
│    │0000000，含SIM卡1 │      │          │          │
│    │張）              │      │          │          │
├──┼─────────┼───┼─────┼─────┤
│ 11 │大陸手機（門號1342│1支   │武元鐘    │賴駿林    │
│    │0000000，含SIM卡1 │      │          │          │
│    │張）              │      │          │          │
├──┼─────────┼───┼─────┼─────┤
│ 12 │SIM卡（0000-000000│3片   │武元鐘    │賴駿林    │
│    │等）              │      │          │          │
├──┼─────────┼───┼─────┼─────┤
│ 13 │空手機            │2支   │武元鐘    │賴駿林    │
├──┼─────────┼───┼─────┼─────┤
│ 14 │大陸手機行動電話卡│14張  │武元鐘    │賴駿林    │
├──┼─────────┼───┼─────┼─────┤
│ 15 │教戰手則          │1疊   │武元鐘    │賴駿林    │
├──┼─────────┼───┼─────┼─────┤
│ 16 │節費器Gate Way    │1台   │武元鐘    │賴駿林    │
├──┼─────────┼───┼─────┼─────┤
│ 17 │威達無線          │1台   │武元鐘    │賴駿林    │
├──┼─────────┼───┼─────┼─────┤
│ 18 │電腦分享器        │1台   │武元鐘    │賴駿林    │
├──┼─────────┼───┼─────┼─────┤
│ 19 │筆記型電腦        │1台   │武元鐘    │賴駿林    │
├──┼─────────┼───┼─────┼─────┤
│ 20 │LG（B）00000000000│1台   │武元鐘    │賴駿林    │
│    │（含SIM卡）       │      │          │          │
├──┼─────────┼───┼─────┼─────┤
│ 21 │碎紙              │1包   │武元鐘    │賴駿林    │
├──┼─────────┼───┼─────┼─────┤
│ 22 │碎紙機            │1台   │余崇瑋    │賴駿林    │
├──┼─────────┼───┼─────┼─────┤
│ 23 │大陸被害人資料    │2本   │余崇瑋    │賴駿林    │
└──┴─────────┴───┴─────┴─────┘
附表三
┌──┬──────────┬───┬─────┬─────┐
│編號│名稱                │數量  │持有人    │所有人    │
├──┼──────────┼───┼─────┼─────┤
│ 1  │TOSHIBA牌筆記型電腦 │1台   │吳冠志    │賴駿林    │
│    │（含電源線、滑鼠）  │      │          │          │
│    │                    │      │          │          │
├──┼──────────┼───┼─────┼─────┤
│ 2  │Vee牌網路分享器     │1台   │吳冠志    │賴駿林    │
├──┼──────────┼───┼─────┼─────┤
│ 3  │Easy Gateway牌網路分│1台   │吳冠志    │賴駿林    │
│    │享器                │      │          │          │
├──┼──────────┼───┼─────┼─────┤
│ 4  │D-Link牌網路分享器  │1台   │吳冠志    │賴駿林    │
├──┼──────────┼───┼─────┼─────┤
│ 5  │家用電話            │1支   │吳冠志    │賴駿林    │
├──┼──────────┼───┼─────┼─────┤
│ 6  │NOKIA牌行動電話     │1支   │吳冠志    │賴駿林    │
│    │（號碼：00000000000 │      │          │          │
│    │號、序號：          │      │          │          │
│    │000000000000000號， │      │          │          │
│    │含SIM卡1張）        │      │          │          │
├──┼──────────┼───┼─────┼─────┤
│ 7  │NOKIA牌行動電話（號 │1支   │吳冠志    │賴駿林    │
│    │碼：00000000、序號：│      │          │          │
│    │000000000000000號， │      │          │          │
│    │含SIM卡1張）        │      │          │          │
├──┼──────────┼───┼─────┼─────┤
│ 8  │HTC牌行動電話       │1支   │吳冠志    │賴駿林    │
│    │（無SIM卡、序號：   │      │          │          │
│    │00000000000000001號 │      │          │          │
│    │）                  │      │          │          │
├──┼──────────┼───┼─────┼─────┤
│ 9  │NOKIA牌行動電話（無 │1支   │吳冠志    │賴駿林    │
│    │SIM卡、序號：       │      │          │          │
│    │000000000000000）   │      │          │          │
├──┼──────────┼───┼─────┼─────┤
│ 10 │NOKIA牌行動電話（無 │1支   │吳冠志    │賴駿林    │
│    │SIM卡、黑紫色、無法 │      │          │          │
│    │開機）              │      │          │          │
├──┼──────────┼───┼─────┼─────┤
│ 11 │SAMSUNG牌行動電話（ │1支   │吳冠志    │賴駿林    │
│    │無SIM卡、序號：     │      │          │          │
│    │0000000000000000）  │      │          │          │
├──┼──────────┼───┼─────┼─────┤
│ 12 │NOKIA牌行動電話（號 │1支   │吳冠志    │賴駿林    │
│    │碼：00000000000號、 │      │          │          │
│    │序號：              │      │          │          │
│    │000000000000000號， │      │          │          │
│    │含SIM卡1張）        │      │          │          │
├──┼──────────┼───┼─────┼─────┤
│ 13 │Anycall牌行動電話（ │1支   │吳冠志    │賴駿林    │
│    │無SIM卡、序號：     │      │          │          │
│    │0000000000000000號）│      │          │          │
├──┼──────────┼───┼─────┼─────┤
│ 14 │Anycall牌行動電話（ │1支   │吳冠志    │賴駿林    │
│    │無SIM卡、序號：     │      │          │          │
│    │0000000000000000號）│      │          │          │
├──┼──────────┼───┼─────┼─────┤
│ 15 │Vio牌行動電話（無SIM│1支   │吳冠志    │賴駿林    │
│    │卡、序號：          │      │          │          │
│    │000000000000000號、 │      │          │          │
│    │000000000000000號） │      │          │          │
├──┼──────────┼───┼─────┼─────┤
│ 16 │Vio牌行動電話（無SIM│1支   │吳冠志    │賴駿林    │
│    │卡、序號：          │      │          │          │
│    │000000000000000號、 │      │          │          │
│    │000000000000000號） │      │          │          │
├──┼──────────┼───┼─────┼─────┤
│ 17 │大陸行動電話號碼儲值│1本   │吳冠志    │賴駿林    │
│    │卡記帳簿            │      │          │          │
├──┼──────────┼───┼─────┼─────┤
│ 18 │中國移動電信公司行動│20張  │吳冠志    │賴駿林    │
│    │電話（SIM卡）、貳拾 │      │          │          │
│    │張。（已使用53張、未│      │          │          │
│    │使用15張）          │      │          │          │
├──┼──────────┼───┼─────┼─────┤
│ 19 │客戶資料記事本      │1本   │吳冠志    │賴駿林    │
├──┼──────────┼───┼─────┼─────┤
│ 20 │貸款利息換算表      │1張   │吳冠志    │賴駿林    │
├──┼──────────┼───┼─────┼─────┤
│ 21 │貸款公司廣告宣傳單  │1張   │吳冠志    │賴駿林    │
├──┼──────────┼───┼─────┼─────┤
│ 22 │公司地址表          │1張   │吳冠志    │賴駿林    │
├──┼──────────┼───┼─────┼─────┤
│ 23 │D-Link牌網路分享器  │1台   │吳冠志    │賴駿林    │
├──┼──────────┼───┼─────┼─────┤
│ 24 │公司員工通訊錄      │1本   │吳冠志    │賴駿林    │
├──┼──────────┼───┼─────┼─────┤
│ 25 │威達有限公司寬頻線路│2張   │吳冠志    │賴駿林    │
│    │申請書              │      │          │          │
├──┼──────────┼───┼─────┼─────┤
│ 26 │威達有限公司收費單  │6張   │吳冠志    │賴駿林    │
├──┼──────────┼───┼─────┼─────┤
│ 27 │網路分享器          │1台   │吳冠志    │賴駿林    │
├──┼──────────┼───┼─────┼─────┤
│ 28 │網路分享器          │1台   │吳冠志    │賴駿林    │
├──┼──────────┼───┼─────┼─────┤
│ 29 │acer牌筆記型電腦（含│1台   │吳冠志    │賴駿林    │
│    │電源線、滑鼠）      │      │          │          │
├──┼──────────┼───┼─────┼─────┤
│ 30 │碎紙機              │1台   │吳冠志    │賴駿林    │
├──┼──────────┼───┼─────┼─────┤
│ 31 │碎紙                │1包   │吳冠志    │賴駿林    │
├──┼──────────┼───┼─────┼─────┤
│ 32 │威達電訊公司無線網路│1台   │吳冠志    │賴駿林    │
│    │接收器              │      │          │          │
├──┼──────────┼───┼─────┼─────┤
│ 33 │家用電話            │1支   │陳婕語    │賴駿林    │
├──┼──────────┼───┼─────┼─────┤
│ 34 │教戰手則暨客戶資料記│1本   │陳婕語    │賴駿林    │
│    │事本                │      │          │          │
├──┼──────────┼───┼─────┼─────┤
│ 35 │教戰手則            │4張   │陳婕語    │賴駿林    │
├──┼──────────┼───┼─────┼─────┤
│ 36 │匯豐銀行貸款申請資料│3張   │陳婕語    │賴駿林    │
│    │表                  │      │          │          │
└──┴──────────┴───┴─────┴─────┘
附表四
┌──┬──────────┬───┬─────┐
│編號│名稱                │數量  │持有人/所 │
│    │                    │      │有人      │
├──┼──────────┼───┼─────┤
│ 1  │筆記型電腦          │3台   │洪文庭    │
├──┼──────────┼───┼─────┤
│ 2  │桌上型電腦（含主機、│6組   │洪文庭    │
│    │螢幕）              │      │          │
├──┼──────────┼───┼─────┤
│ 3  │威達雲端電訊        │1台   │洪文庭    │
│    │WiMax.Gateway(SN：  │      │          │
│    │W00000000號）       │      │          │
├──┼──────────┼───┼─────┤
│ 4  │Gateway路由器       │16台  │洪文庭    │
├──┼──────────┼───┼─────┤
│ 5  │EPSON印表機         │1台   │洪文庭    │
├──┼──────────┼───┼─────┤
│ 6  │賓士詐騙機房匯款單（│1張   │洪文庭    │
│    │匯款155600元）      │      │          │
├──┼──────────┼───┼─────┤
│ 7  │室內電話機          │4支   │洪文庭    │
│    │                    │      │          │
├──┼──────────┼───┼─────┤
│ 8  │人頭行動電話儲值卡  │35張  │洪文庭    │
├──┼──────────┼───┼─────┤
│ 9  │人頭卡              │2張   │洪文庭    │
├──┼──────────┼───┼─────┤
│ 10 │SIM卡（0000-000000號│1張   │洪文庭    │
│    │）                  │      │          │
├──┼──────────┼───┼─────┤
│ 11 │中國移動通信卡      │4張   │洪文庭    │
├──┼──────────┼───┼─────┤
│ 12 │SIM卡（人頭）       │5張   │洪文庭    │
├──┼──────────┼───┼─────┤
│ 13 │手機0000-000000號（ │1支   │洪文庭    │
│    │無序號，含SIM卡1張）│      │          │
├──┼──────────┼───┼─────┤
│ 14 │手機0000-000000號（ │1支   │洪文庭    │
│    │無序號，含SIM卡1張）│      │          │
├──┼──────────┼───┼─────┤
│ 15 │手機0000-000000號（ │1支   │洪文庭    │
│    │000000000000000號， │      │          │
│    │含SIM卡1張）        │      │          │
├──┼──────────┼───┼─────┤
│ 16 │手機（門號失效、序號│1支   │洪文庭    │
│    │：0000000000000000號│      │          │
│    │，含SIM卡1張）      │      │          │
├──┼──────────┼───┼─────┤
│ 17 │手機（門號失效、序號│1支   │洪文庭    │
│    │：000000000000000號 │      │          │
│    │，含SIM卡1張）      │      │          │
├──┼──────────┼───┼─────┤
│ 18 │手機（門號失效、序號│1支   │洪文庭    │
│    │：000000000000000號 │      │          │
│    │，含SIM卡1張）      │      │          │
├──┼──────────┼───┼─────┤
│ 19 │手機（門號失效、序號│1支   │洪文庭    │
│    │：0000000000000000號│      │          │
│    │，含SIM卡1張）      │      │          │
├──┼──────────┼───┼─────┤
│ 20 │手機0000-000000號（ │1支   │洪文庭    │
│    │序號：              │      │          │
│    │000000000000000號， │      │          │
│    │含SIM卡1張）        │      │          │
├──┼──────────┼───┼─────┤
│ 21 │手機0000-000000號（ │1支   │洪文庭    │
│    │序號：              │      │          │
│    │000000000000000號， │      │          │
│    │含SIM卡1張）        │      │          │
├──┼──────────┼───┼─────┤
│ 22 │手機0000-000000號（ │1支   │洪文庭    │
│    │序號：              │      │          │
│    │000000000000000號， │      │          │
│    │含SIM卡1張）        │      │          │
├──┼──────────┼───┼─────┤
│ 23 │手機（無門號、序號）│1支   │洪文庭    │
├──┼──────────┼───┼─────┤
│ 24 │手機（無門號、序號）│1支   │洪文庭    │
├──┼──────────┼───┼─────┤
│ 25 │手機                │1支   │洪文庭    │
│    │（000000000000000號 │      │          │
│    │、無門號）          │      │          │
├──┼──────────┼───┼─────┤
│ 26 │手機                │1支   │洪文庭    │
│    │（000000000000000號 │      │          │
│    │、門號失效）        │      │          │
├──┼──────────┼───┼─────┤
│ 27 │手機（00000000000號 │1支   │洪文庭    │
│    │、無門號）          │      │          │
├──┼──────────┼───┼─────┤
│ 28 │手機0000-000000號（ │1支   │洪文庭    │
│    │無序號）            │      │          │
├──┼──────────┼───┼─────┤
│ 29 │手機（無門號）      │1支   │洪文庭    │
├──┼──────────┼───┼─────┤
│ 30 │手機0000-000000號（ │1支   │洪文庭    │
│    │無序號，含SIM卡1 張 │      │          │
│    │）                  │      │          │
├──┼──────────┼───┼─────┤
│ 31 │手機0000-000000號（ │1支   │洪文庭    │
│    │無序號，含SIM卡1 張 │      │          │
│    │）                  │      │          │
├──┼──────────┼───┼─────┤
│ 32 │外接式硬碟          │1台   │洪文庭    │
├──┼──────────┼───┼─────┤
│ 33 │資料                │1批   │洪文庭    │
├──┼──────────┼───┼─────┤
│ 34 │台北市政府警察局南港│6張   │洪文庭    │
│    │分局向神網科技股份有│      │          │
│    │限公司查詢函        │      │          │
├──┼──────────┼───┼─────┤
│ 35 │中華民國護照        │1本   │洪文庭    │
├──┼──────────┼───┼─────┤
│ 36 │臺灣居民來往大陸通行│1本   │洪文庭    │
│    │證                  │      │          │
├──┼──────────┼───┼─────┤
│ 37 │大陸行動電話充實卡  │8張   │洪文庭    │
├──┼──────────┼───┼─────┤
│ 38 │系統充質帳冊        │1本   │洪文庭    │
├──┼──────────┼───┼─────┤
│ 39 │中華民國護照        │1本   │林振川    │
├──┼──────────┼───┼─────┤
│ 40 │臺灣居民來往大陸通行│1本   │林振川    │
│    │證                  │      │          │
├──┼──────────┼───┼─────┤
│ 41 │手機0000-000000號（ │1支   │林振川    │
│    │含SIM卡1張）        │      │          │
├──┼──────────┼───┼─────┤
│ 42 │手機0000-000000號（ │1支   │林振川    │
│    │000000000000000號， │      │          │
│    │含SIM卡1張）        │      │          │
└──┴──────────┴───┴─────┘
附表五：不予沒收之物
┌─┬──────────┬────┬───────────────────┐
│編│物品名稱            │持有人/ │查扣處所                              │
│號│                    │所有人  │                                      │
│  │                    │        │                                      │
├─┼──────────┼────┼───────────────────┤
│1 │手機1支           │武元鐘  │臺中市○○路○段566之15號4樓之1。     │
│  │（門號0000-000000， │        │                                      │
│  │含SIM1張）          │        │                                      │
│  │手機1支           │        │                                      │
│  │（門號0000-000000， │        │                                      │
│  │含SIM1張）          │        │                                      │
│  │國泰世華銀行匯款單│        │                                      │
│  │  2張               │        │                                      │
├─┼──────────┼────┼───────────────────┤
│2 │手機1支             │黃琦瑞  │臺中市○○路○段566之15號4樓之1。     │
│  │（門號0000-000000， │        │                                      │
│  │含SIM1 張）         │        │                                      │
├─┼──────────┼────┼───────────────────┤
│3 │手機1支           │游鎮瑋  │臺中市○○路○段566之15號4樓之1。     │
│  │（門號0000-000000， │        │                                      │
│  │含SIM1張）          │        │                                      │
│  │手機1支           │        │                                      │
│  │（門號0000-000000， │        │                                      │
│  │含SIM1張）          │        │                                      │
├─┼──────────┼────┼───────────────────┤
│4 │手機1支           │余崇瑋  │臺中市○○路○段566之15號4樓之1。     │
│  │（門號0000-000000， │        │                                      │
│  │含SIM1張）          │        │                                      │
│  │手機1支           │        │                                      │
│  │（門號0000-000000， │        │                                      │
│  │含SIM1張）          │        │                                      │
├─┼──────────┼────┼───────────────────┤
│5 │中華郵政儲金簿（戶名│謝宜哲  │臺中市○○路○段566之15號4樓之1。     │
│  │：謝宜哲）          │        │                                      │
├─┼──────────┼────┼───────────────────┤
│6 │Vio牌手機1支（號碼：│吳冠志  │臺中市○○區○○路2段566之13號19樓之1 │
│  │0000000000號、序號：│        │。                                    │
│  │000000000000 000號，│        │                                      │
│  │含SIM卡1張）        │        │                                      │
├─┼──────────┼────┼───────────────────┤
│7 │NOKIA牌手機1支（門號│林耀華  │臺中市○○區○○路2段566之13號19樓之1 │
│  │、0000-000000號、序 │        │。                                    │
│  │號：000-000000000000│        │                                      │
│  │號，含SIM卡1張）    │        │                                      │
├─┼──────────┼────┼───────────────────┤
│8 │手機1支             │陳婕語  │臺中市○○區○○路2段566之13號19樓之1 │
│  │（門號0000-000000， │        │。                                    │
│  │含SIM1張）          │        │                                      │
├─┼──────────┼────┼───────────────────┤
│9 │手機1支           │洪文庭  │臺中市○區○○路1段20號22樓之3。      │
│  │（門號0000-000000， │        │                                      │
│  │含SIM卡1張）        │        │                                      │
│  │手機1支           │        │                                      │
│  │（門號0000-000000， │        │                                      │
│  │含SIM卡1張）        │        │                                      │
│  │新臺幣88,000元    │        │                                      │
│  │新臺幣108,800元   │        │                                      │
│  │人民幣10,085元    │        │                                      │
├─┼──────────┼────┼───────────────────┤
│10│手機1支             │林振川  │臺中市○區○○路1段20號22樓之3。      │
│  │（門號0000-000000， │        │                                      │
│  │含SIM1張）          │        │                                      │
├─┼──────────┼────┼───────────────────┤
│11│手機1支           │林靖哲  │臺中市○區○○路1段20號22樓之3。      │
│  │（門號0000-000000， │        │                                      │
│  │含SIM卡1張）        │        │                                      │
│  │手機1支           │        │                                      │
│  │（門號0000-000000， │        │                                      │
│  │含SIM 卡1張）       │        │                                      │
├─┼──────────┼────┼───────────────────┤
│12│手機1支           │黃金德  │臺中市○區○○路1段20號22樓之3。      │
│  │（門號0000-000000， │        │                                      │
│  │含SIM卡1張）        │        │                                      │
│  │大陸電話1支       │        │                                      │
│  │（00000000000號，含 │        │                                      │
│  │SIM卡）             │        │                                      │
│  │SIM卡1張          │        │                                      │
│  │ （門號0000-000000）│        │                                      │
│  │人民幣20,820元    │        │                                      │
│  │新臺幣2,000元     │        │                                      │
│  │（備註：均已發還）  │        │                                      │
├─┼──────────┼────┼───────────────────┤
│13│中華郵政存簿儲金簿│賴駿林  │臺中市○區○○○路780號20樓之2。      │
│  │00000000000000號1本 │        │                                      │
│  │。                  │        │                                      │
│  │台新銀行大里分行存│        │                                      │
│  │摺00000000000000號1 │        │                                      │
│  │本。                │        │                                      │
│  │元大銀行崇德分行  │        │                                      │
│  │00000000000000號、1 │        │                                      │
│  │。                  │        │                                      │
│  │臺中二信          │        │                                      │
│  │00000000000000號金融│        │                                      │
│  │卡1張。             │        │                                      │
│  │合作金庫銀行      │        │                                      │
│  │0000000000000號金融 │        │                                      │
│  │1張。               │        │                                      │
│  │諾基亞NOKIA 563Od │        │                                      │
│  │IMEＺ000000000000000 │        │                                      │
│  │1支。               │        │                                      │
│  │諾基亞NOKIA 6600i │        │                                      │
│  │IMEＺ000000000000000 │        │                                      │
│  │（含門號0000-000000 │        │                                      │
│  │號SIM卡）1支。      │        │                                      │
│  │諾基亞NOKIA 6700c │        │                                      │
│  │IMEＺ00000000000000號│        │                                      │
│  │（含門號000 00-00000│        │                                      │
│  │號SIM卡）1支。      │        │                                      │
│  │Anycall J208      │        │                                      │
│  │IMEＺ00000000000000號│        │                                      │
│  │（含門號0000000000號│        │                                      │
│  │SIM卡）1支。        │        │                                      │
│  │天翼PHiLIPS       │        │                                      │
│  │IMEＺ000000000000000 │        │                                      │
│  │號1支。             │        │                                      │
└─┴──────────┴────┴───────────────────┘
以上正本證明與原本無異。
如不服本判決應於收受判決後10日內向本院提出上訴書狀，並應
敘述具體理由；其未敘述上訴理由者，應於上訴期間屆滿後20日
內向本院補提理由書（均須按他造當事人之人數附繕本）「切勿
逕送上級法院」。
                                書記官  黃毅皓
中    華    民    國   100    年    5     月    5    日
附錄論罪科刑法條：
中華民國刑法第339條
（普通詐欺罪）
意圖為自己或第三人不法之所有，以詐術使人將本人或第三人之
物交付者，處 5 年以下有期徒刑、拘役或科或併科 1 千元以下
罰金。
以前項方法得財產上不法之利益或使第三人得之者，亦同。
前二項之未遂犯罰之。